【裁判字號】    93,重訴,33
【裁判日期】    950525
【裁判案由】    侵權行為損害賠償
【裁判全文】
臺灣高等法院民事判決                93年度重訴字第33號
原      告  如附表所示1431.
訴訟代理人  朱兆詮（即財團法人證券投資人及期貨交易人保
            黃淳律師
複代理人    林俊宏律師
原      告  辛ｖ○
            巳宙○
            庚丙○
            辰己○
            庚ｎ○
            卯宙○
            丙ｄ○
            丙  Ｙ
            甲ｄ○
上  一  人
訴訟代理人  午ｗ○
原      告  辰Ｄ○
            庚Ｑ○
被      告  己黃○
            己宇○      （另案嘉義鹿草分監執行中）
上  一  人
訴訟代理人  沈志成律師
            吳泓峻律師
被      告  東隆五金工業股份有限公司
法定代理人  ｖ○○
訴訟代理人  陳嘉琪律師
            吳又華律師
            游啟璋律師
上  一  人
複  代理人  蘇詠筑律師
            羅淑文律師
上列當事人間損害賠償事件，原告提起刑事附帶民事訴訟，經本
院刑事庭移送前來，本院於中華民國95年4月21日、24日、25日
、26日、27日、28日、5月22日言詞辯論終結，判決如下：
      主    文
被告己宇○、己黃○應連帶給付如附表所示原告如附表(一)、(二)、
(三)財報不實欄所示之金額，辛ｖ○新臺幣捌萬陸千元、巳宙○新
臺幣陸拾柒萬壹千元、庚丙○新臺幣壹拾貳萬柒千柒百元、辰己
○新臺幣壹拾捌萬肆千元、庚ｎ○新臺幣壹百萬零陸千元、卯宙
○新臺幣肆萬貳千陸百元、丙ｄ○新臺幣陸萬柒千捌百元、丙Ｙ
新臺幣拾肆萬千捌百伍拾元、甲ｄ○新臺幣伍萬壹千陸百元、
辰Ｄ○新臺幣壹萬捌千肆百元、庚Ｑ○新臺幣貳拾伍萬伍千玖百
元、及均自89年1月11日起至清償之日止按年利百分之五計算之
利息。
原告其餘之訴駁回。
訴訟費用由被告己宇○、己黃○連帶負擔。
原告庚Ｑ○勝訴部分，以新臺幣捌萬元供擔保後；如附表所示之
原告勝訴部分，於各原告以如附表所示之擔保金額欄之金額供擔
保後，得假執行。被告己宇○於假執行前，如以新臺幣貳拾伍萬
伍千玖百元為原告庚Ｑ○預供擔保，及如以附表(一)、(二)、(三)財報
不實欄所示之金額為各原告預供擔保後，得免為假執行。
原告其餘假執行之聲請均駁回。
       事實及理由
壹、程序部分：
  (一)被告東隆五金工業股份有限公司（下稱東隆五金公司）於訴
    訟中，其法定代理人已變更為ｖ○○，編號DB0286號誤列原
    法定代理人戊亥○為原告，更正為中日國際企業股份有限公
    司，又其法定代理代理人已變更為林秋芬，其等聲明承受訴
    訟，核無不合，應予准許。
  (二)被告己黃○經合法通知，核無民事訴訟法第386條所列各款
    之情形，爰依原告之聲請，一造辯論而為判決。
  (三)原告辛ａ○○（編號DB2153）於訴訟中死亡，其繼承人辛Ｒ
    ○、辛ｎ○、辛ｏ○、辛ｍ○聲明承受訴訟，核無不合，應
    予准許。
  (四)原告庚申○（編號DB0467）於95年5月22日行言詞辯論後，
    同日撤回起訴，與民事訴訟法第262條之規定核無不合。
貳、被告己宇○、己黃○部分:
甲、原告主張：
一、關於東隆五金公司86年現金增資公開說明書不實部分
  (一)被告己宇○、己黃○應依證券交易法第20條、第32條、公司
    法第23條、民法第184條、第185條等規定，對本件附表一原
    告負損害賠償責任
  1.查被告己宇○、己黃○分別為東隆五金公司之董事長、總經
    理，渠等為順利取得東隆五金公司資金，於民國（下同）86
    年2、3月間以東隆五金公司所有之中央政府建設公債為擔保
    ，利用人頭名義向中華商業銀行三重分行購買可轉讓定期存
    單（下稱NCD），並質押借款取得新台幣（下同）3億8,000
    萬元供為己用，前述不法行為業經  鈞院91年度上重更(一)字
    第25號判決認定在案（原證十四），前揭判決並認被告等就
    東隆五金公司86年現金增資款23億餘元，除華南銀行、花旗
    銀行、建華銀行（原華信銀行）、遠東銀行之部分金額等共
    計8億8,000萬元有依現金增資目的清償銀行借款外，餘則未
    為清償，或以借新還舊、換票等障眼手法處理，部分增資款
    更遭用以成立子公司後挪用股款護盤，而有未依增資目的使
    用之虛偽詐欺情事。
  2.東隆五金公司86年現金增資公開說明書之記載有虛偽、隱匿
    情事，查東隆五金公司86年現金增資公開說明書除隱匿上開
    公債質借情事外，並謂系爭現金增資計劃係為「償還銀行借
    款，減少利息支出，並改善財務結構，充實營運資金，預計
    86年可節省利息支出58,981仟元，87年以後每年可節省利息
    支出176,940仟元」（參原證1），並記載「本次現金增資…
    預計可募得2,310,000仟元，將全數用以償還銀行債務」，
    「顯見增資後將可改善該公司之財務結構及償債能力」（參
    原證4）；然依前所述，該公司辦理現金增資募集所得款項
    ，除少部分確用以償還銀行借款外，其餘或遭用以成立子公
    司後挪用股款護盤，或以借新還舊、換票等方式處理，公司
    財務狀況實未改善（參原證2至原證4），故本件確有未依現
    增目的使用增資款，並隱匿公債質借之情事。
  (二)按95年1月11日修正前之證券交易法（下同）第20條第1項明
    訂「有價證券之募集、發行、私募或買賣，不得有虛偽、詐
    欺或其他足致他人誤信之行為」，同法第30條另規定公司募
    集、發行有價證券時，應加具公開說明書，此一公開說明書
    依同法第31條第1項，應交付予認股人或應募人，同法第32
    條並明訂公開說明書應記載之主要內容如有虛偽或隱匿之情
    事時，發行人及其負責人、於公開說明書簽章之職員、證券
    承銷商、於公開說明書上簽章之會計師或律師等專門職業或
    技術人員等，對於善意相對人因而所受之損害，應與公司負
    連帶賠償責任；又公開說明書應記載之事項依同法第30條，
    係由主管機關以命令定之，「公司募集發行有價證券公開說
    明書應行記載事項準則」即依前揭規定訂定，依該準則第3
    條第3款，公開說明書應記載資金運用計畫之用途及預計可
    產生效益之概要，依同準則第6條，並應記載公司之財務概
    況等。查被告己宇○、己黃○等二人明知東隆五金公司86年
    現金增資公開說明書中，隱匿該公司公債已辦理質借，且未
    據實記載當次現金增資款實際用途之情形，卻任由東隆五金
    公司於86年辦理新金增資之公開說明書中為不實之記載，顯
    有故意違反前揭證券交易法第20條第1項及第32條規定之情
    事，其等依證券交易法第20條、第32條、公司法第23條、民
    法第184條、第185條等規定，自應對附表一原告所受損害負
    賠償責任。
二、關於東隆五金公司87年半年度財務報告不實部分
  (一)被告己宇○、己黃○等於財務報告中隱匿NCD質借情事業經
    刑事判決認定在案，被告己宇○、己黃○因積欠鉅額之債務
    ，侵占東隆五金公司款項無法清償，乃以人頭名義於87年4
    月24日至4月30日間，向遠東商業銀行營業部申購3.5億元之
    NCD，於87年6月10日至7月4日間，向中華商業銀行三重及信
    義分行申購4.2億元及3.35億元之NCD，並皆辦理質押借款，
    己黃○明知渠向中華商業銀行三重、信義分行及遠東銀行營
    業部申購之NCD均已持向金融機構質借，卻製作不實之財務
    報告，提報證期會並公告之，上述NCD質借情事業經  鈞院
    91年度上重更(一)字第25號判決（參原證十四）認定在案。
  (二)東隆五金公司87年半年度財務報告確有不實
    查東隆公司係公開發行股票公司，依證券交易法第36條規定
    ，每營業年度、每半營業年度應公告並申報經會計師查核簽
    證之財務報告，又依同法第14條規定，前項財務報告之編製
    準則，由主管機關以命令定之，財政部證券暨期貨管理委員
    會依前揭規定訂定之「證券發行人財務報告編製準則」第3
    條即規定：「發行人財務報告之編製，應依本準則及有關法
    令辦理之，其未規定者，依財團法人中華民國會計研究發展
    基金會發布之一般公認會計原則辦理。」，同準則第5條第1
    項規定：「財務報告之內容應能允當表達發行人之財務狀況
    、經營結果暨現金流量，並不致誤導利害關係人之判斷與決
    策。」。而依「證券發行人財務報告編製準則」第8條第1款
    第1目之規定，「現金及約當現金」係指「庫存現金、銀行
    存款及零星支出之週轉金，暨隨時可轉換成定額現金且即將
    到期而其利率變動對其價值影響甚少之短期投資」，第四段
    並規定「定期存款（含可轉讓定存單）提供債務作質者，若
    所擔保之債務為長期負債，應改列為其他資產；若所擔保者
    為流動負債則改列為其他流動資產，並附註說明擔保之事實
    」，復依財務會計準則公報第1號「一般公認會計原則彙編
    」（原證20）第24條規定：「用於抵押或質押之資產，應於
    財務報表附註中說明其性質、範圍與金額。」，是依前揭相
    關規定，如公司資產中，原應列於「現金或約當現金」之資
    產（例如現金及零用金、商業本票，銀行定存單）如已供質
    押，則不應再列於財務報告之「現金及約當現金」科目中，
    而應改列其他資產，並於財務報告附註中說明該資產擔保之
    情形。
  (三)本件東隆五金公司向中華銀行三重、信義分行及遠東銀行營
    業部申購之NCD均已遭持向金融機構質借，卻仍於東隆公司
    87年上半年之財務報告第13頁「現金及約當現金」科目揭示
    其定期存款金額為11億零500萬元，且未附註說明該NCD已遭
    質押之事實，該財務報表之編製顯有違前揭「證券發行人財
    務報告編製準則」第8條及財務會計準則公報第1號「一般公
    認會計原則彙編」之相關規定，而有虛偽隱匿之情事。
  (四)被告等應就不實財務報告所造成之投資人損害負賠償責任：
    被告己宇○、己黃○依證券交易法第20條、公司法第23條、
    民法第184條、第185條等規定，應對本件附表二、附表三原
    告負損害賠償責任。證券交易法第20條規定「有價證券之募
    集、發行、私募或買賣，不得有虛偽、詐欺或其他足致他人
    誤信之行為。發行人申報或公告之財務報告及其他有關業務
    文件，其內容不得有虛偽或隱匿之情事」，違反者依同條第
    3 項之規定「對於該有價證券之善意取得人或出賣人因而所
    受之損害，應負賠償之責」。被告己宇○、己黃○為東隆五
    金公司董事長及總經理，渠等持東隆五金公司所購買之NCD
    辦理質借並挪用資金乙節業經刑事判決認定在案已如前述，
    渠等卻仍於該公司87年半年度財務報告中為虛偽、不實之記
    載，顯有故意違反前揭證券交易法第20條規定之情事，依證
    券交易法第20條、公司法第23條、民法第184條、第185條等
    規定，自應對附表二及附表三原告所受損害負賠償責任。
三、聲明
  (一)被告己宇○、己黃○應與東隆五金工業股份有限公司、壬Ｋ
    ○、己宙○、丙黃○、己地○、Ｐ○○、戊Ｅ○、己天○、
    己亥○、乙Ｗ○、寅ｊ○、己玄○、裕台企業股份有限公司
    、永順投資股份有限公司、光華投資股份有限公司等人（壬
    Ｋ○以下另裁定之）連帶給付附表一原告癸玄○等人如附表
    一所示金額，暨均自民國89年1月11日起至清償日止按年利
    率百分之5計算之利息。
  (二)被告己宇○、己黃○應與東隆五金工業股份有限公司、壬Ｋ
    ○、己宙○、丙黃○、己地○、Ｐ○○、戊Ｅ○、己天○、
    己亥○、乙Ｗ○、寅ｊ○、己玄○、裕台企業股份有限公司
    、永順投資股份有限公司、光華投資股份有限公司等人（陳
    忠行以下另裁定之）應連帶給付附表二原告午酉○等人如附
    表二所示金額，及如主文第1項所示其他原告如該項所示之
    金額，暨均自民國89年1月11日起至清償日止按年利率百分
    之5計筭之利息。
  (三)被告己宇○、己黃○應與東隆五金工業股份有限公司、壬Ｋ
    ○、己宙○、丙黃○、己地○、Ｐ○○、戊Ｅ○、己天○、
    己亥○、乙Ｗ○、寅ｊ○、己玄○、裕台企業股份有限公司
    、永順投資股份有限公司、光華投資股份有限公司等人（壬
    Ｋ○以下另裁定之）應連帶給付附表三原告辛天○等人如附
    表三第一欄所示金額，及如主文第1項所示其他原告如該項
    所示之金額，暨均自民國89年1月11日起至清償日止按年利
    率百分之5計筭之利息。
  (四)被告己黃○應給付附表三原告辛天○等人如附表三第二欄所
    示金額，附表四癸己○如附表四所示金額，暨均自民國89年
    1月11日起至清償日止按年利率百分之5計算之利息。
  (五)第三、四項聲明，如有其中一被告給付，其餘被告就已給付
    部分免責。
  (六)訴訟費用由被告等共同負擔。
  (七)原告庚Ｑ○，及當事人欄第1項所示之原告願供擔保請准宣
    告假執行。
乙、被告己黃○未到場，亦未提出任何書狀為聲明及陳述。
丙、被告己宇○則抗辯：
一、本件原告起訴略以：「……被告己宇○、己黃○於八十六年
    辦理現金增資有虛偽、詐欺情事，東隆五金公司86年辦理現
    金增資之公開說明書虛偽不實，隱匿公債質借共3億8千萬元
    ，其中3億元幫己宇○返還金主借款，其餘8千萬元歸還己黃
    ○私人債務，並未依現增計畫所言使用於償還銀行借款，即
    使將增資款用以償還借款，但還款數天後馬上又再借款，實
    際上未達公開說明書所載之目的，致原告權益受損，被告東
    隆五金公司、被告己宇○、己黃○應依證交易法第20條、第
    32條，及依民法第28條、第184條、第185條規定對原告損害
    負連帶賠償責任。」云云。經查東隆公司並無未依增資目的
    清償借款之情事，原告關此之主張，被告鄭重否認之。又查
    東隆公司86年辦理現金增資後，確已依增資之目的清償積欠
    銀行之借款，台灣高等法院91年度上重更(一)字第25號刑事判
    決雖認尚有巴黎銀行及台灣票券 (原宏福票券)等兩銀行之
    借款未為清償，且東隆公司係反覆以換票方式運作，並未用
    以清償銀行債務，然查微論上開高院刑事判決所為之認定，
    業經最高法院91年台上字第3037號刑事判決所撤銷，茍由巴
    黎銀行91年7月30日91巴黎法遵字第040號覆台灣高等法院之
    函內載有：「本行給予東隆公司之貸款額度為1億5千萬元，
    然實際債務為9千8百57萬6千301元，而本行與該公司達成協
    議以4千5百52萬6千045元結清貸款，且於89年10月11日給付
    」等語 (見證物1判決內所附之附表3)，及東隆公司係委託
    台灣票券擔任其發行本票之保證人，而東隆公司增資後已清
    償由台灣票券公司所保證而發行之本票，東隆公司已無積欠
    台灣票券之債務等情觀之，足證東隆公司並無未依增資目的
    清償銀行借款之情事而無疑。至有關東隆公司清償後再借部
    分，經查東隆公司於依增資之目的將募得資金返還予銀行後
    ，因營運上之需要而另向銀行借款，此係公司營運管理所必
    要，與現金增資無關，況亦無法律明文禁止之。東隆公司於
    86年辦理現金增資時既已依增資計畫償還借款，依法當無需
    對被告負連帶賠償之責。
二、又查東隆公司之財務向由總經理即被告己黃○負責，被告己
    宇○並不瞭解財務運作之情形，伊既不了解東隆公司如何使
    用募得之資金，自無未依增資目的清償銀行借款之行為，毋
    庸賠償原告等人之損害而無疑等語。
三、聲明：
  (一)原告之訴駁回。
  (二)若受不利判決，願供擔保，請准宣告免予假執行。
  (三)訴訟費用由原告負擔。
丁、得心證之理由
  (一)原告主張被告己宇○、己黃○分別為東隆五金公司之董事長
    、總經理，於86年辦理現金增資有虛偽、詐欺情事，及東隆
    五金公司87年半年度財務報告不實，原告等投資人誤信而依
    約繳款致受損害，查東隆公司於86年向證期會申請現金增資
    之公開說明書上載明，申請現金增資之目的係為償還華南銀
    行9千萬元、中國商銀2億1千萬元、華信銀行1億元、中華銀
    行1億元、聯邦銀行1億5千萬元、遠東銀行1億5千萬元、宏
    福票券、花旗銀行1億8千萬元、巴黎銀行1億5千萬元、彰化
    銀行3億3千萬元及中興銀行7千萬元，總計23億1千萬元之債
    務以減少利息支出、改善財務結構，充實營運資金，致不特
    定之投資人誤信而依約繳款，惟東隆公司於證期會核准並收
    足股款後，並未償還華南銀行、宏福票券、花旗銀行及巴黎
    銀行等銀行之債務，卻分別匯款2億5千萬元至聯邦及中華商
    業銀行，其中聯邦銀行部分除償還東隆公司債務外，餘一億
    元用於償還被告己黃○私人債務，而中華銀行部份則全作為
    己黃○私人交割股款之用；另被告己黃○等人復從增資款中
    撥款二億元，匯款至無債務關係之世華銀行安和分行以為私
    用等情。業經證人即東隆公司稽核室主任龔堂和於偵查中指
    稱87年3月查核業務時，銀行票券之借款僅償還8億8千萬元
    ，仍背負14億3千萬元之銀行債務等語，除依華南銀行函覆
    臺灣臺北地方法院稱：「本行借款戶東隆五金工業股份有限
    公司86年8月前之借款新台幣9千萬元，於86年8月26日清償
    完畢，後該公司於本行額度內繼續動用借款。」；花旗銀行
    函覆原審稱：「經查相關資料，本行客戶東隆五金股份有限
    公司於86年8月前向本行借款新台幣1億8千萬元已在86年10
    月7日清償完畢，之後該客戶有陸續向本行重新借款之情事
    。截至民國88年5月10日，該客戶向本行借款新台幣2億零
    970萬2千8百24元及美金2百萬元尚未清償完畢。另外該客戶
    對其子公司之保證負債金額為美金5百萬元亦尚未清償完畢
    。」；建華銀行（原名華信銀行）以92敦作字第00048號函
    覆本院稱：「該公司於86年8月於本行有二筆借款，金額分
    別為1百26萬2千4百49元，清償日期86年8月6日；5千萬元，
    清償日期86年8月20日，非以換票作為清償方式，清償之日
    未再為借貸。」；聯邦銀行以92仁發字第20號函覆本院稱：
    「東隆公司於86年7月31日之時，在本單位有二筆借款：一
    、借款金額5千萬元，於86年8月11日清償，非以換票方式作
    為清償，清償之日無再為借貸。‧‧」；遠東銀行以92遠銀
    權字第0009函覆本院稱：「該公司於86年8月前於本行承作
    之授信5千萬元，係由該公司簽發商業本票，由本行予以保
    證，本票到期後，由該公司自行備款兌付，本行並無資金撥
    貸，86年8月22日該商業本票兌付後，本行保證責任解除當
    日並未同時再為借貸或保證等授信行為。」有上開證人之證
    詞及上開銀行之函件在卷可稽（見外放影印本）被告有依現
    金增資目的清償銀行借款外，被告未按增資目的償還銀行借
    款（見本院91上重更(一)字第25號刑事判決附表三），或於清
    償當日或清償日數日後再借出（見附同判決附表六），或以
    借新還舊、換票方式處理（見同判決附表五）等情形，使公
    司之負債從帳面上看似減少，實則並未改變。而被告己宇○
    、己黃○因違反證券交易法第20條第1項、第171條之規定，
    依「共同違反有價證券之發行，不得有虛偽、詐欺之行為」
    罪，分別判刑在案，有本院本院91上重更(一)字第25號刑事判
    決，及原告提出之認購證明暨損害計算表9件、交易證明暨
    損害計算表3789件、交易證明3件在卷可稽，是原告之主張
    應信為真實，被告之抗辯為無足採。
  (二)查股票發行公司經由股票交易所呈現之資訊，以表彰公司之
    經營成效，並藉以提昇公司債信能力，為公司籌募資金之重
    要方法之一，而一般投資者則藉由股票交易以獲取投資利潤
    或交易差額利益，故股票交易已為現代經濟社會之重要理財
    管道。又股票之性質，係以發行股票公司之營業內容、財務
    狀況、經營理念、營運方針及其他因素為其實際價值之衡量
    ，且因一般投資者並不容易取得此部分完整之資訊，而在交
    易過程中易有受不當或不實資訊誤導之可能，故而證券交易
    法第20條規定有價證券之募集、發行、私募或買賣，不得有
    詐欺不實等行為，且財務報告及其他有關業務文件，其內容
    不得有虛偽或隱匿之情事，以確保有價證券買賣等行為之真
    實及公平性。再者，投資人願意經由公開市場參與股票之買
    賣交易，係因信賴公平、公開及誠實操作之證券交易市場，
    而不會懷疑在此市場中所呈現之股票價額會有受不法或虛偽
    不實資訊影響操控之情事，此即善意受推定之原則所在，故
    參與此一交易之關係人中如有提供虛偽不實資訊之情事，自
    應對善意參與交易者所受之損害負其責任。又財務報告為投
    資人投資有價證券之主要參考依據，應具有可靠性、公開性
    ，以使投資大眾暸解公司之現況及未來展望，故證券交易法
    第第31條及第36條規定，發行公司於募集股票時應提出公開
    說明書，並應於每季及半年及全年度公告其財務報告，以具
    體允當真實揭露該公司之財務狀況，不致有不實或不當資訊
    ，造成投資大眾之誤信及損害。
  (三)公開說明書或財務報告之內容，往往有相當多的專業術語，
    並非一般未具專業會計、財經或法律知識之投資人所能瞭解
    ，投資人以公開說明書或財務報告之內容作為投資依據或重
    要資料者鮮為可見，是以從未閱讀公開說明書或財務報告之
    投資人得否請求損害賠償，非無探究之餘地。就此，我國實
    務上之案例鮮少。惟就外國實務上，美國法院曾以集團訴訟
    之背景為動力，結合市場效率理論發展出所謂『詐欺市場理
    論』（the Fraud-on-the-Market Theory）。意即將行為人
    故意以虛偽不實之資訊公開於市場之中，視為對整體市場的
    詐欺行為，而市場投資人可以『以信賴市場之股價』為由說
    明其間接信賴公開之資訊，故投資人無須一一證明個人之『
    信賴關係』，換言之，即使投資人並未閱讀詐欺行為人所公
    開之資訊（公開說明書或財務報告），亦可推定為詐欺行為
    之被詐害者。本件被告己宇○、己黃○等係為誘使一般投資
    大眾認購或購買東隆五金公司股票，共同就公開說明書及87
    年上半年之財務報告而為虛偽不實之記載，本件原告等為一
    般之投資人，並無證據足以證明其等明知各該文書之內容不
    實，已合於證交法第32條、第20條規定之「善意相對人」及
    「善意取得人」文義，是依前開分析，足認原告等所受損害
    與被告己宇○、己黃○等之故意行為間，具有相當因果關係
    ，是原告之請求於法自屬有據，應予准許。
  (四)原告請求之損害額部份，原告主張受有如判決主文所示金額
    之損害，業經原告提出認購證明暨損害計算表9 件、交易證
    明暨損害計算表3789件、交易證明3 件在卷可稽，且為被告
    所不否認，堪認原告之主張為真正。又原告請求自最後於89
    年1月10日送達起訴狀與被告己宇○之翌日即89年1月11日起
    ，至清償日止按年息百分之5計算之遲延利息，亦無不合，
    應予准許。
  (五)原告庚Ｑ○及附表所示之原告暨被告己宇○均陳明願供擔保
    請求宣告假執行及免假執行，核無不合，各爰酌定擔保金額
    准許之。
  (六)至原告請求被告己黃○給付如附表(三)第2欄之金額，即涉「
    內線交易」部分，另以裁定處理之，附此說明。
、被告東隆五金工業股份有限公司部分:
  (一)原告主張：被告己宇○、己黃○分別為被告東隆五金工業股
    份有限公司董事長、總經理，均為該公司之負責人，己宇○
    、己黃○等於辦理被告東隆五金公司86年現金增資，有虛偽
    、詐欺情事；87年上半年之財務報告有不實情事，乃原告等
    因誤信上開財務報表之記載，買進該公司股票，致受有如前
    述之損害，被告東隆五金公司應依證交法及民法，對原告之
    損害與被告己宇○、己黃○負連帶賠償責任，爰聲明求為判
    決東隆五金公司應與被告己宇○、己黃○負連帶給付如主文
    第一項所示之金額，並願供擔保請宣告假執行云云。
  (二)被告東隆五金公司則抗辯：按「公司重整完成後，有左列效
    力：一、已申報之債權未受清償部分，除依重整計畫處理，
    移轉重整後之公司承受者外，其請求權消滅；其未申報之債
    權亦同。」公司法第311條第1款定有明文。經查東隆五金公
    司於88年4月29日經臺灣嘉義地方法院裁定重整，嗣於90年5
    月30日經同院裁定重整完成，有該院88年度整字第1號裁定2
    件在卷可稽，被告東隆五金工業股份有限公司抗辯其已裁定
    重整，且已裁定重整完成，原告並未申報債權，原告之請求
    權消滅等語。並聲明：原告之訴及假執行之聲請均駁回。
  (三)查被告東隆五金公司抗辯其於88年4月29日經臺灣嘉義地方
    法院裁定重整，嗣於90年5月30日經同院裁定重整完成，有
    該院88年度整字第1號裁定2件在卷可稽，且為原告等所不否
    認，自堪信為真實。又查原告並不否認就其債權未為申報，
    姑不論原告等前揭主張是否屬實，即如原告自認之事實，原
    告等所受損害均係發生於民國86年及87年間，是其縱對被告
    東隆五金公司有損害賠償債權，其債權亦均發生於民國86年
    及87年間。成立於重整裁定前，自屬重整債權，依公司法第
    296 條明定，非依重整程序，不得行使權利。乃原告等均未
    於重整裁定所訂之申報債權期間內，申報其債權，更未依重
    整程序行使其權利。而被告東隆五金公司更於民國90年5 月
    30日經台灣嘉義地方法院裁定重整完成確定，是原告債權之
    請求權依公司法第311條規定，於88年4月29日經臺灣嘉義地
    方法院裁定重整，即因未申報而消滅。則被告東隆五金公司
    之抗辯自屬有據，原告此部分之請求為無理由，其假執行之
    聲請亦失所依附，均應予駁回。
肆、據上論結，本件原告之訴部有理由，一部無理由，依民事訴
    訟法第79條、第385條第1項、第390條第2項判決如主文。
中    華    民    國    95    年    5     月    25    日
                  民事第二庭    審判長法  官  吳謙仁
                                      法  官  蘇瑞華
                                      法  官  李瓊蔭
正本係照原本作成。
如不服本判決，應於收受送達後20日內向本院提出上訴書狀，其
未表明上訴理由者，應於提出上訴後20日內向本院補提理由書狀
（均須按他造當事人之人數附繕本）上訴時應提出委任律師或具
有律師資格之人之委任狀；委任有律師資格者，另應附具律師資
格證書及釋明委任人與受任人有民事訴訟法第466條之一第一項
但書或第二項（詳附註）所定關係之釋明文書影本。
中    華    民    國    95    年    5     月    26    日
                                      書記官  高澄純
附註：
民事訴訟法第四百六十六條之一（第一項、第二項）：
對於第二審判決上訴，上訴人應委任律師為訴訟代理人。但上訴
人或其他法定代理人具有律師資格者，不在此限。
上訴人之配偶、三親等內之血親、二親等內之姻親，或上訴人為
法人、中央或地方機關時，其所屬專任人員具有律師資格並經法
院認為適當者，亦得為第三審訴訟代理人。
附表一:
訴訟編號  姓名      地址                            附表一金額      擔保金額
DA001    吳淑媛   台北市○○○路○段27巷弄11號          99,000         33,000
DA003    己Ｐ○   嘉義縣大林鎮○○街19巷16號          292,908         97,000
DA004    子Ｃ○   嘉義縣民雄鄉○○村○○○街29號       132,000         44,000
DA005    乙ｖ○   嘉義市○○路537-40號4樓              56,900         18,000
DA006    戊ｚ○   嘉義市○○○路336號                 462,000        154,000
DA009    癸Ｅ○   北市內湖區○○○○街219巷90號3樓    198,000         66,000
合計                                                  1,240,808      412,000
附表二:
訴訟編號  姓名    地址                                 附表二金額      擔保金額
DB0002  午酉○  台南縣下營鄉○○村○○街19號           2,235,000       745,000
DB0004  寅ｒ○  台北市○○街63巷30號2樓                76,800          25,600
DB0005  巳Ｚ○  桃園縣八德市○○路○段565巷3弄12號      24,200          8,000
DB0008  子Ｋ○  高雄縣岡山鎮○○路96號                 1,004,000       334,000
DB0009  戊丙○  台中縣神岡鄉○○村○○路100之1號        252,800         84,000
DB0011  巳卯○  台中市市○路156號9樓之2 138,500         46,000
DB0013  ｐ○○  彰化市○○路237號                       34,400          11,000
DB0014  乙甲○  台北縣三重市○○街40號                  726,000         242,000
DB0016  午Ｘ○○桃園縣中壢市○○○路○段347巷26號       38,200        12,000
DB0018  己Ｔ○  台北縣五股鄉○○路○段61巷16之1號       334,000         111,000
DB0021  辰ｔ○  台北縣林口鄉○○○街39巷9號             437,000         145,000
DB0022  己ａ○  台北市○○路○段107之7號8樓之1          364,000         121,000
DB0024  壬Ａ○  台北市○○街159巷24號4樓                410,400         136,000
DB0025  癸Ｑ○○台北市○○區○○路561號15樓             86,000          28,000
DB0027  午黃○  台南市○區○○街98號5樓之2              498,000         166,000
DB0028  巳ｒ    台北縣八里鄉○○路○段219號10樓         138,500         46,000
DB0029  乙ｕ○  嘉義縣大林鎮排路里107號                 157,800         52,000
DB0030  ｚ○○  台中郵政18之50號信箱                    85,200  28,000
DB0031  巳ｅ○  台北市○○區○○街8巷2之1號2樓          149,000         49,000
DB0032  辰○○  台北市○○路○段147巷2弄4號3樓（台北市○○路225號1樓）  42,600  14,000
DB0033  辰ｇ○○        台北市○○○路○段86號6樓       13,850  4,000
DB0034  癸乙○  高雄市○○區○○路16-4號1樓             149,000         49,000
DB0035  Ｊ○○  高雄縣仁武鄉○○村○○○街62號          149,000         49,000
DB0036  庚Ｊ○  高雄市○○區○○路92號                  149,000         49,000
DB0037  午ｔ○(原甲ｉ○)        桃園縣龍潭鄉○○路199號 774,000         258,000
DB0038  酉○○  台中縣清水鎮鎮○街80之8號       10,240,000      3,410,000
DB0039  庚甲○  宜蘭縣羅東鎮○○路340巷21號     911,500         303,000
DB0040  己ｂ○  台南市○區○○街597巷10弄25號   216,600         72,000
DB0043  辰丑○  高雄市○○區○○里○鄰○○路435巷17號    82,400  27,000
DB0045  午戊○○        新竹縣新埔鎮○○街159號         92,000  30,000
DB0046  Ｘ○○  台北市○○區○○路三段199巷21號4樓之3   86,100  28,000
DB0049  Ａ○○  台中縣大甲鎮○○路101號                 640,000         213,000
DB0050  丙Ｔ○  台中縣大甲鎮○○路101號                 640,000         213,000
DB0052  寅ｓ○  台南縣下營鄉○○村○○街19號            430,400         143,000
DB0053  己午○  桃園縣中壢市○○里○○鄰○○路562號       2,019,600       673,000
DB0054  子ｋ○  台中縣沙鹿鎮○○里○○鄰○○路246巷55號   33,600         11,000
DB0057  癸ｘ○○    台中縣太平市○○路永興巷1之13弄13號3樓1,278,000     426,000
DB0058  辛Ｑ○  台中縣大甲鎮○○里○○路139巷8之14號    106,000         35,000
DB0059  癸Ｔ○○    高雄市苓雅區○○○街3巷29號         132,200         44,000
DB0060  丑ｔ○  台北市○○區○○路二段301巷6之5號5樓    209,700         69,000
DB0063  壬Ｖ○  台中市○○○○街95號                    242,000         80,000
DB0064  癸ｍ○  台南市○區○○街124巷14弄1號            184,000         61,000
DB0066  午ｖ○(原壬ｗ○)        高雄市鼓山區○○○路56號 89,400         29,000
DB0067  乙ｗ○  台北市○○○路○段86號6樓               24,200          8,000
DB0068  丙Ｐ○○        台南市○區○○街542巷15弄2號    715,000         238,000
DB0069  丙Ｈ○  台北市○○區○○路43巷19號6樓之3        121,000         40,000
DB0070  己Ｊ○  基隆市○○街149之3號                   397,500         132,000
DB0071  己Ａ○  台北縣板橋市○○路60號2樓       184,000         61,000
DB0073  丁ｏ○  高雄市○○區○○街66之1號       55,750          18,000
DB0074  子Ｊ○  台南縣新化鎮○○里○○路427巷6號165,000         55,000
DB0076  巳ｔ○  苗栗縣頭份鎮○○路926號7樓      516,000         172,000
DB0080  午Ｋ○  台南市○區○○路148巷49號       135,000         45,000
DB0082  丙ｈ    北市大安區○○○路○段2號6F-3    10,740          3,000
DB0086  辛ｆ○  台北縣永和市○○街162巷10號3F   61,750          20,000
DB0087  壬ｊ○  台北縣板橋市○○路166號4樓      178,000         59,000
DB0090  Ｔ○○  台北市○○區○○街25號4F        54,750  18,000
DB0091  癸Ｘ○  台南市○○○街148號             562,000         187,000
DB0092  丑Ｊ○  高雄市苓雅區○○○路237巷12號4樓 184,000         61,000
DB0093  癸酉○  台北縣盧洲市○○路198號2F-3     190,250         63,000
DB0094  甲Ｑ○○台北縣泰山鄉○○路○段145巷34弄32號      34,400  11,000
DB0098  乙Ｋ○  台北市○居街23號3F      18,400  6,000
DB0101  辛ｊ○  台南縣永康市○○路408巷4號      289,400         96,000
DB0104  壬ｌ○  台中縣大安鄉○○村○○路48巷17號        29,800  9,000
DB0105  丙卯○  高雄縣梓官鄉○○路26巷385弄11號 163,200         54,000
DB0108  乙ｉ○  台北市市○○道○段161號  32,100  10,000
DB0109  戊戊○  台北縣汐止鎮○○路230號5F       278,400         92,000
DB0110  子ｚ○  高雄市○○區○○路112號13樓之1  552,000         184,000
DB0112  丁Ｇ○  桃園縣楊梅鎮○○路○段551巷65弄29號      64,200  21,000
DB0113  丁丑○  台南縣官田鄉○鎮村○○○街3巷123號      109,400         36,000
DB0114  帥侯阿? 台北市○○○路○段86號6F 18,400  6,000
DB0118  乙ｂ○  高雄市○○區○○路640巷12弄1-6號        368,000         122,000
DB0120  丁ｘ○  台北縣永和市○○路○段115巷2弄5號1F      79,000  26,000
DB0121  丁Ｐ○  台北縣永和市○○路○段115巷2弄5號1F      57,500  19,000
DB0122  辰ｐ○  雲林縣北港鎮○○路135號 69,250  23,000
DB0123  巳○○  台北市○○區○○里○鄰○○街163號-1 5F   478,500         159,000
DB0125  壬寅○  台北縣永和市○○路305巷4弄23號1F        512,150         170,000
DB0127  子辛○  台北縣土城市○○里○○鄰○○路○段70巷2號1樓      363,000         121,000
DB0128  丙ｉ○  嘉義市○區○○街84巷54號        115,000         38,000
DB0129  寅壬○  台北縣泰山鄉○○路○段307號      332,000         110,000
DB0132  丙Ｋ○  嘉義市○○○路621巷70弄4號      184,000         61,000
DB0133  卯ｊ○  台中縣大甲鎮○○路172號 29,800  9,000
DB0134  丁ｄ○  新竹縣竹北市○○○路197號10樓之1        96,400  32,000
DB0135  卯Ｆ○  高雄市鹽埕區○○○路71號        201,200         67,000
DB0136  丑Ｇ○  高雄縣鳳山市○○路23巷11之1號   305,000         101,000
DB0137  辛午○  新竹市○○路○段204巷16弄13號   149,000         49,000
DB0138  壬庚○  台北縣泰山鄉○○路36巷6弄14號5樓        637,000         212,000
DB0139  寅○○  台北市○○路○段77號2樓之2      106,500         35,000
DB0140  丑ｏ○  台北縣板橋市○○路57號9F        92,000  30,000
DB0141  癸亥○  嘉義市○○街30號        184,000         61,000
DB0143  卯巳○  台中市○○區○○路一段10號9F    14,900  4,000
DB0144  辛Ｇ○  彰化市○○路○段346巷3號2F之1    68,600  22,000
DB0145  寅ｍ○  台中市○○路○段320號1 . 2F     5,572,000       1,857,000
DB0153  乙Ｕ○  台北市○○街2巷30號4F   122,000         40,000
DB0156  丑子○  台北縣三重市○○○街175巷2弄9號1F       302,700         100,000
DB0163  丙ｗ○  屏東縣里港鄉茄苳村47號  121,000         40,000
DB0164  己巳○  台中市○區○○街76號    59,400  19,000
DB0168  ｊ○○  台北市○○路16-4號3F    669,300         223,000
DB0169  寅Ａ○  雲林縣北港鎮劉厝里218號 86,000  28,000
DB0173  庚ｓ○  台北市○○○路○段45巷21號4F     1,044,000       348,000
DB0174  癸ｕ○○台中市○○路207-3號     70,400  23,000
DB0176  辰ｈ○  雲林縣四湖鄉○○○路70號        920,000         306,000
DB0177  甲ｓ○  雲林縣四湖鄉○○○路70號        193,600         64,000
DB0178  宙○○  雲林縣四湖鄉○○○路70號        1,234,200       411,000
DB0180  癸Ｗ○  台北縣三重市○○路○段67號2F     138,500         46,000
DB0182  己申○  高雄縣鳳山市○○路389號8F-4     726,000         242,000
DB0184  辰Ｕ○  屏東市○○里○○○街81號        245,000         81,000
DB0188  子Ｇ○  桃園縣新屋鄉○○○路○段278巷14弄6號     1,210,000       403,000
DB0190  子ｄ○  台北市○○區○○里○鄰○○路30巷5之1號   505,000         168,000
DB0193  丁ｌ○  桃園縣八德市○○里○○路360巷53號       149,000         49,000
DB0195  巳ｑ○  高雄縣楠梓區○○路50巷10號      34,500  11,000
DB0196  辰Ｑ○  苗栗縣苑裡鎮○○里○○鄰○○路255號       1,038,000       346,000
DB0197  午Ｇ○  苗栗縣竹南鎮○○里○○路240巷1號        13,900  4,000
DB0198  卯丙○  彰化縣永靖鄉○○村○○路198號   172,000         57,000
DB0199  巳ｍ○  台中縣潭子鄉○○路23巷2弄26號   92,000  30,000
DB0200  己Ｕ○  桃園縣中壢市○○路201號3樓      530,000         176,000
DB0201  己ｅ○  台北縣淡水鎮○○路19號  172,000         57,000
DB0204  巳丁○  高雄市○○○路386號 放射線部    43,600  14,000
DB0206  戊宇○  台中市○○路125巷10號   79,900  26,000
DB0209  甲丁○  台中市西屯區○○○路206巷3號5F之5       29,800  9,000
DB0211  丙ｅ○  桃園中壢市○○路○段124巷31號    30,900  10,000
DB0212  寅亥○  新竹市○○路84號        815,000         271,000
DB0214  卯ｄ○  苗栗市○○路210巷9號    3,350,000       1,116,000
DB0216  子Ｘ○  宜蘭縣礁溪鄉○○路○段130號      66,800  22,000
DB0218  午Ｈ○  台中市○○路140之6號    40,000  13,000
DB0220  子卯○  台中市○○路○段宏恩2巷47號      239,000         79,000
DB0225  午Ｃ○  高雄市○鎮區○○路327巷20弄2之3號       19,100  6,000
DB0229  乙ｈ○  台南市○○街26號        968,000         322,000
DB0232  巳Ｋ○  台中市○○路○段409巷41號       516,000         172,000
DB0235  丙ｍ○  台北縣泰山鄉○○街3號7樓        1,682,000       560,000
DB0238  辛Ｐ○○彰化市○○路219號       18,400  6,000
DB0240  壬Ｃ○  彰化市○○街1號 127,800         42,000
DB0248  辛壬○  雲林縣古坑鄉○○村○○路70巷1號 110,400         36,000
DB0251  辰ｚ○  南投市○○里○鄰○○路204號      13,276,000      4,425,000
DB0257  Ｄ○○  台南縣西港鄉○○路57號  55,200  18,000
DB0264  戊酉○  新竹市○○路878巷17號   767,400         255,000
DB0267  丁Ｒ○  台北市○○區○○路一段333號27樓 100,800         33,000
DB0268  癸Ｐ○  台中市○○路437巷111弄7號       66,700  22,000
DB0272  丙申○  桃園縣龜山鄉○○村○○街255號   66,800  22,000
DB0275  巳ｏ○  嘉義縣大林鎮○○路45號  74,500  24,000
DB0283  丙Ｘ○○高雄市○○區○○路232號4樓之2   34,350  11,000
DB0286  中日國際企業股份有限公司        台北市中山區○○○路48號7F      1,780,000       593,000
DB0288  子ｒ○  宜蘭縣羅東鎮○○街61號  656,000         218,000
DB0292  巳Ｇ○  台北市○○○路○段152巷22弄17號4樓      1,246,000       415,000
DB0295  辰Ｈ○  台北市○○○路○段124巷3號4樓之1        1,274,000       418,000
DB0296  庚Ｒ○  台中縣潭子鄉○○路○段241巷66號  138,500         46,000
DB0298  Ｎ○○  屏東縣崁頂鄉○村○○○路108號     164,600         54,000
DB0299  李新崎  台北縣中和市○○路59-18號20樓之1        18,400  6,000
DB0300  寅午○  台北縣林口鄉台電新村29號        87,000  29,000
DB0301  庚壬○  台南縣新營市○○路111號 1,359,500       453,000
DB0303  辰Ｍ○  宜蘭縣五結鄉○○路○段86號      782,000         260,000
DB0306  寅ｅ○  台南縣永康市○○路63巷62號      7,950   2,000
DB0307  子ｖ○  台南縣永康市○○路63巷62號      9,100   3,000
DB0308  寅ｋ○  台北市○○街118號       355,000         118,000
DB0310  癸Ｉ○  台中市○○區○○路290號 390,000         130,000
DB0312  壬ｅ○  高雄縣鳳山市○○街興仁里20鄰171號       830,000         276,000
DB0313  辛黃○  高雄縣橋頭鄉○○村○○路24號2樓 799,000         266,000
DB0324  丙子○○基隆市○○路219號       18,400  6,000
DB0326  甲Ｎ○  台北縣三重市○○路111巷14號1樓  110,400         36,000
DB0327  丙壬○  台北市○○路4號8樓      72,600  24,000
DB0329  甲Ｚ○  台中市○○區○○路557號7樓      37,650  12,000
DB0332  己Ｖ○  台南縣西港鄉西港村堀子頭38號    87,000  29,000
DB0335  乙亥○  南投縣埔里鎮○○街83號  44,700  14,000
DB0337  戊Ｄ○  南投縣埔里鎮○○路16號  92,000  30,000
DB0344  卯玄○  高市○○區○○路173號2樓        85,200  28,000
DB0348  辛ｈ○  嘉義市西區湖內里湖子內907號     18,400  6,000
DB0349  ｉ○○  台北縣板橋市○○街207巷2-1號3樓 139,000         46,000
DB0350  癸Ｊ○  台中市○區○○○街39號   149,000         49,000
DB0351  丑ｄ○  苗栗縣頭份鎮○○路70號  42,600  14,000
DB0352  丙ｚ○  嘉義縣大林鎮○○里○○鄰○○路○段936號   363,000         121,000
DB0353  壬子○  嘉義縣溪口鄉柳溝村16鄰南靖厝36-3號      36,300  12,000
DB0354  巳玄○  嘉義市○區○○街448號之2        1,278,000       426,000
DB0355  辰ｃ○  台北市○○路244巷102號  85,200  28,000
DB0357  丙丙○  高雄縣鳳山市○○里○○○路581巷1-1號5樓 516,000         172,000
DB0359  庚Ｕ斌  苗栗縣竹南鎮○○路77號  954,000         318,000
DB0361  辛Ｃ○  彰化縣田尾鄉○鎮村○鄰○○路○段435號    60,000  20,000
DB0362  庚亥○  台北市○○路○段118巷8號        69,500  23,000
DB0363  乙宙○  嘉義縣大林鎮○○路251號 174,000         58,000
DB0365  丁子○  台南市○○○路6巷7號    415,200         138,000
DB0366  寅丁○  桃園縣中壢市○○街335巷3號3樓   188,000         62,000
DB0367  丑Ｗ○  台北縣三重市○○路115號16樓     1,150,000       383,000
DB0369  壬午○  台北縣樹林鎮○○街90巷3弄9號4樓 33,500  11,000
DB0370  丁Ｋ○  台北縣蘆洲市○○路269巷22號15樓 67,400  22,000
DB0371  Ｋ○○  台北市○○區○○街21巷32號4樓   121,000         40,000
DB0375  巳壬○  宜蘭縣礁溪鄉○○路31號  55,200  18,000
DB0376  丁ｈ○  宜蘭縣羅東鎮○○里○○路34巷8號 2,955,300       985,000
DB0379  辰丙○  宜蘭縣羅東鎮○○路286號 74,500  24,000
DB0380  己寅○  彰化縣溪湖鎮○○里○○路○段256巷11弄11號       69,900  23,000
DB0382  丁戌○  宜蘭縣礁溪鄉○○路114號5樓之3   137,350         45,000
DB0383  戊Ｊ○○台北縣中和市○○路○段118之29號9樓      213,000         71,000
DB0387  吳惠端  新竹市○○路○段307號   1,210,000       403,000
DB0390  辰Ｆ○  高雄市○○區○○路41巷11號      1,192,000       397,000
DB0391  辛丁○○事業  高雄市○○區○○路41巷11號      927,000         309,000
DB0395  庚Ｐ○  台東市○○里○○鄰○○路197號     242,000         80,000
DB0396  甲ｐ    台北縣新莊市○○路255巷52號5樓  121,000         40,000
DB0397  戊ｎ○  彰化縣北斗鎮○○里○○路○段451號       69,500  23,000
DB0399  庚酉○  彰化縣永靖鄉○○村○○路176巷23-2號     98,250  32,000
DB0405  卯午○  新莊郵政14之74號信箱    108,000         36,000
DB0407  寅玄○  台南市○○路12巷2號6樓之3       34,400  11,000
DB0409  卯ｇ○  苗栗縣泰安鄉八卦村一鄰12號      206,200         68,000
DB0411  寅Ｓ○  嘉義縣六腳鄉竹子腳竹本村24號    19,950  6,000
DB0414  丙ｆ○  高雄縣仁武鄉○○街77-12號       30,500  10,000
DB0418  午Ｎ○  基隆市○○路○段165-7號8樓      550,000         183,000
DB0421  丙Ｌ○  台北市○○街17號4樓     92,000  30,000
DB0422  庚戊○  台北市○○○路410巷23弄11號4樓  3,899,500       1,299,000
DB0425  巳Ｊ○  台北縣新莊市○○街19巷28之3號   284,000         94,000
DB0426  己ｗ○  台北市○○街301號3樓    19,700  6,000
DB0431  己Ｄ○  台北市士林區○○○路○段116巷23號2樓    298,000         99,000
DB0435  ｈ○○  台北縣中和市○○路634之9號15樓  862,000         287,000
DB0436  卯Ｒ○  台北縣土城市○○路12巷18號7樓之1        163,900         54,000
DB0437  辰甲○  台北市郵政信箱000-000   000,500         71,000
DB0438  辛ｇ○  台北市郵政信箱000-000   00,750  21,000
DB0439  丁Ｏ    台北市○○○路○段20號5樓之1    18,400  6,000
DB0440  甲ｌ○  台北市○○路○段447號6樓之5     150,000         50,000
DB0442  辰ｖ    台北縣中和市○○路634之9號15樓  4,546,050       1,515,000
DB0444  子黃○  台北市○○街297巷5號4樓 146,600         48,000
DB0446  午寅○  台北縣中和市○○里○○鄰○○路53號3樓     99,900  33,000
DB0447  辰亥○  台北市○○區○○路三段87號2樓   44,700  14,000
DB0448  丑Ｋ○  台北縣中和市○○路265巷14弄6號  117,500         39,000
DB0449  巳Ｔ○  台北縣土城市○○街90巷10號2樓   51,700  17,000
DB0450  丑巳○  台北市○○路○段174巷15弄7號3樓 232,400         77,000
DB0452  乙ｊ○  台北市○○○路○段89巷7弄7樓    14,900  4,000
DB0453  寅天○  台北縣板橋市○○路○段10巷1弄15-3號     328,000         109,000
DB0454  子癸○  台北縣板橋市○○路○段10巷1弄15-3號     86,000  28,000
DB0456  謝金鍾  台中市○區○○○路三段62巷24之4號       240,500         80,000
DB0457  寅宙○  台北縣永和市○○路307號5樓      48,000  16,000
DB0462  午未○  台北市○○路○段416巷9號4樓     66,500  22,000
DB0467  庚申○  台北市○○○路○段23號2樓之5    36,800
DB0468  Ｏ○○  台北市○○街○段125號   4,600,000       1,533,000
DB0469  壬ｎ○  台北市○○區○○街71巷19之1號2樓        744,000         248,000
DB0470  ｑ○○○台北縣中和市○○路170號21樓之3  92,000  30,000
DB0471  午辛○  台北市○○○路○段269巷22號7樓  184,000         61,000
DB0472  寅未○  台北縣三重市○○路35號  692,500         230,000
DB0474  乙Ｄ○  台北市○○區○○路443巷46號2樓轉呂燕玲  4,536,600       1,512,000
DB0475  己甲○  板橋市○○路○段22巷35號2樓     471,750         157,000
DB0481  乙ｍ○  台北市北投區○○○路16巷17弄8號2樓      145,200         48,000
DB0483  乙己○  台北市○○路○段44巷9弄5號      34,400  11,000
DB0484  丁庚○  台北縣永和市○○路141巷5弄4號2樓        26,000  8,000
DB0485  庚Ｓ○  台北縣永和市○○路102巷3號6樓   34,400  11,000
DB0488  丑丙○○北市○○路412巷45號2樓  16,000  5,000
DB0489  子ｊ○  台北市○○區○○路188巷10弄7號2F        85,200  28,000
DB0490  壬Ｗ○  台北市○○區○○路三段217巷6號  181,500         60,000
DB0492  丙Ｕ○  台北縣永和市○○街25號5樓       153,000         51,000
DB0495  丁ｅ    台北市○○街28巷9號之2   3樓    18,400  6,000
DB0496  丙Ｏ○  台北市○○路○段172號7樓之1     72,600  24,000
DB0500  癸Ｋ○  台北市○○○路○段138號10樓     68,800  22,000
DB0504  庚丁○  台北市○○區○○路三段95號      14,900  4,000
DB0508  卯Ａ○  台北市北投區○○○路○段57巷7號5樓      435,000         145,000
DB0509  乙Ｏ    台北縣土城市○○路○段37巷14號   48,400  16,000
DB0514  壬Ｕ○  台南縣永康市○○街419號6樓-1    121,000         40,000
DB0515  甲午    桃園新屋鄉赤欄村17-1號  403,500         134,000
DB0519  癸Ｃ○  台中市○○區○○街128-1號7樓-2  119,700         39,000
DB0521  寅ｎ○  台南縣新化鎮○○路100-2號       1,137,000       379,000
DB0522  戊ｏ○  高雄縣旗山鎮○○里○○街7-36號  413,500         137,000
DB0527  丑黃○  苗栗縣頭份鎮下興里9鄰下東興97號 52,000  17,000
DB0530  庚辛○  嘉義縣民雄鄉福奧村一鄰四號      113,000         37,000
DB0531  甲Ｅ○  台北市○○區○○街165巷32號     325,500         108,000
DB0532  卯ｈ○  苗栗市○○路○段61號     100,000         33,000
DB0534  乙ｓ○  宜蘭縣羅東鎮○○路75巷2弄11號   172,000         57,000
DB0536  巳丙○  桃園縣平鎮市○○路○段211巷33號  15,766  5,000
DB0539  丁Ｃ○  台北縣永和市○○路141巷30弄14號2樓      21,750  7,000
DB0542  辛Ｌ○  南投市○○里○○路88號  24,200  8,000
DB0543  午ｂ○  花蓮市○○街57巷33號    343,000         114,000
DB0544  子Ｉ○○台北市○○區○○街105號2樓      168,000         56,000
DB0548  寅ｗ○  台南市○區○○街一段188巷108號  370,500         123,000
DB0551  壬丁○  台南縣新營市○○路63巷6號       242,000         80,000
DB0552  子ｇ○  台北縣永和市○○路360巷2號12樓  121,000         40,000
DB0558  丁○○  高雄市苓雅區○○○路122巷43號   5,450,000       1,816,000
DB0559  丑己○  高雄市○○區○○路379巷14號     233,600         77,000
DB0560  丁ｑ○  高雄縣仁武鄉○○村○○路178號   35,700  11,000
DB0563  乙ｒ○  高雄市○○○路6巷75弄44號       1,843,200       614,000
DB0564  甲ｕ○  桃園縣八德市○○路770巷8弄19號  334,000         111,000
DB0565  寅ｉ○  台南縣關廟鄉○○村○○街127巷7弄15號    596,000         198,000
DB0568  辛乙○  台中市○○區○○路185號4樓之3   18,400  6,000
DB0573  己Ｚ○  台北市士林區○○○路91巷6號2樓  14,900  4,000
DB0576  午戌○  高雄市前鎮區○○○路67號        44,300  14,000
DB0578  寅ａ○  高雄市○○區○○街44號  1,001,000       333,000
DB0579  己丁○  桃園縣大園鄉埔心村27鄰三塊厝70之53號    94,400  31,000
DB0580  午ｓ○  高雄市楠梓區○○○路1754巷45號  58,890  19,000
DB0581  辰Ｚ○  台北市○○○路○段980號7樓      203,850         67,000
DB0582  巳ｇ○  桃園市○○路32號        482,000         160,000
DB0583  辰Ｏ○  高雄縣鳳山市○○路○段549號     21,800  7,000
DB0584  午ｒ○  高雄縣鳳山市○○街62巷1弄9之2號 97,200  32,000
DB0588  午丁○  高雄縣鳳山市○○里○○○路143巷6號      322,000         107,000
DB0589  丑Ｕ○  高雄縣鳳山市○○路○段549號     50,500  16,000
DB0594  壬丑○  桃園縣楊梅鎮○○路902巷169號4樓 26,000  8,000
DB0595  林挺正  台中市○○區○○街460-2號       594,000         198,000
DB0597  戊辰○  台南縣永康市○○○路544巷67弄10號       114,050         38,000
DB0599  乙戊    台北縣板橋市○○路172號4樓      794,000         264,000
DB0600  甲戌○  台中市○區○○里○○鄰○○路63巷11號1樓   200,800         66,000
DB0601  乙Ｅ○  新竹市○○路550號       6,900   2,000
DB0603  甲乙○  苗栗縣頭份鎮○○里○○路690巷6弄8號     184,000         61,000
DB0604  丙ｐ○  高雄市○○區○○里○○○路80號5樓之2    255,350         85,000
DB0607  庚ｏ○  台北市○○區○○街338巷36號4樓  340,500         113,000
DB0608  辛ｔ○  台北縣土城市 ○○路114巷18號4樓 122,000         40,000
DB0609  辰酉○  高雄縣路竹鄉○○村○○路255巷13號1樓    92,000  30,000
DB0614  庚Ｔ○  台北市○○區○居街108巷18號3樓  170,000         56,000
DB0615  辛Ｂ○  高雄縣岡山鎮○○路287巷6弄18號  74,500  24,000
DB0618  乙巳○○高雄縣大樹鄉○○村○○街3號     270,000         90,000
DB0619  巳癸○  高雄縣苓雅區○○路199號3樓      442,520         147,000
DB0620  壬Ｘ○  台中縣大里市○○路118號 242,000         80,000
DB0634  甲Ｂ○  南投縣竹山鎮延平里26鄰延平新村35號      39,400  13,000
DB0638  卯Ｄ○  台北市○○○路○段151巷56號16樓 376,200         125,000
DB0644  丁Ｑ○  台南縣仁德鄉○○村○○○街318號 115,000         38,000
DB0645  戊Ｐ○○屏東縣長治鄉○○村○○路36號    846,400         282,000
DB0651  卯ｏ○  台中市○○區○○路60巷19弄1號2樓之1     29,800  9,000
DB0652  癸戊○  台北縣三峽鎮○○路128號 795,000         265,000
DB0654  子玄○  桃園縣中壢市○○○街3巷12號4樓  44,700  14,000
DB0658  辰ｂ○  新竹縣竹北市○○○路139巷4號    82,750  27,000
DB0660  卯Ｍ○  桃園縣八德市○○街88號  666,000         222,000
DB0661  子ｃ○  台北縣中和市○○街10巷9弄14號1樓        16,000  5,000
DB0664  壬ｓ○  宜蘭縣礁溪鄉○○○路86-2號      129,000         43,000
DB0669  子地○  台北縣板橋市○○路3號2樓        184,000         61,000
DB0677  卯庚○  花蓮縣新城鄉○里村○○鄰○里○路7號       26,000  8,000
DB0678  乙Ｊ○  台北縣樹林鎮○○街38巷2弄6號    105,400         35,000
DB0681  寅寅○  台南市○○路288巷75     42,600  14,000
DB0684  癸午○  台中市○○路一35號6樓   387,700         129,000
DB0686  卯戊○  台中市○區○○路339巷17號       86,500  28,000
DB0690  巳Ｍ○  台中市○○街68號        787,500         262,000
DB0693  戊Ｆ○  桃園縣中壢市○○街12號  484,000         161,000
DB0695  寅Ｚ○  高雄市前金區○○○路147巷12號   242,000         80,000
DB0699  戊庚○  高雄市前鎮區○○○街12號        333,000         111,000
DB0700  丁辛○  台北市○○街67巷1-1號1樓        86,000  28,000
DB0702  午ａ○  高雄縣鳥松鄉○○路112巷2號      24,200  8,000
DB0704  辛ｌ○  新竹市○○路○段南勢里317巷83弄27號     208,000         69,000
DB0705  丑ｗ○  台北市○○街45巷1弄19號4樓      596,000         198,000
DB0706  丑ａ○  台北市○○○路514巷48號5樓      114,400         38,000
DB0707  子Ｅ○  台北縣蘆洲市○○路185巷25弄12號1樓      236,400         78,000
DB0708  甲卯○  台北市○○街216號7樓    123,500         41,000
DB0709  午ｋ○  基隆市○○路21號2樓     17,200  5,000
DB0713  子辰○  桃園縣中壢市○○路156巷35弄42號 80,700  26,000
DB0714  甲Ｍ○  苗栗縣後龍鎮○○里○○路40-30號 101,750         33,000
DB0717  辛ｉ○  宜蘭市○○路328號2樓    580,500         193,000
DB0720  Ｂ○○  桃園市○○街42巷2號     915,000         305,000
DB0721  辰ｕ○  桃園市○○街11巷7-2號   48,000  16,000
DB0724  庚Ｃ○  高雄縣岡山鎮協和里友愛巷72號    45,700  15,000
DB0727  卯Ｗ○  台北市○○○○里○鄰○○○路23號3樓      194,600         64,000
DB0728  巳黃○  雲林縣西螺鎮下湳里98號  68,000  22,000
DB0730  辰黃○  高雄市楠梓區○○○路56巷36弄5號 516,000         172,000
DB0732  辰Ｉ○  台北縣淡水鎮義山里下圭柔山28巷2號       341,000         113,000
DB0733  寅ｂ○  彰化市○○○街109號     25,900  8,000
DB0737  寅ｘ○  高雄市三民區○○○路10巷24弄1號 18,400  6,000
DB0739  己丙○  桃園縣八德市○○路627巷14號     172,500         57,000
DB0740  子午○  高雄市苓雅區○○○路112巷9號8樓之4      37,200  12,000
DB0745  寅子    台北市○○區○○路二段146號12樓 2,406,100       802,000
DB0749  子Ｏ○  高雄縣岡山鎮協和里守信巷65號1樓 205,000         68,000
DB0751  戊宙○  台北市南港區○○○路○段212巷4弄5號4樓   109,200         36,000
DB0752  辛Ｆ○  台北縣中和市○○路522之1號12樓  344,000         114,000
DB0755  壬丙○  台中縣梧棲鎮○○路169巷10弄11號 80,000  26,000
DB0761  寅ｏ○  高雄市○○區○○街36-4號5樓     30,900  10,000
DB0762  壬亥○○高雄市新興區○○○路37巷4號     30,900  10,000
DB0764  己Ｗ○  屏東縣東港鎮○○里○○路92-3號  434,200         144,000
DB0765  寅Ｇ○  南投縣水里鄉中央村(巷)32號      1,202,000       400,000
DB0766  辰天○  台中市○○區○○路二段137號4樓之11      52,000  17,000
DB0771  丑ｘ○  桃園縣龜山鄉○○村○○鄰○○路83巷1弄24號 14,900  3,000
DB0776  丁Ｘ○  台北縣蘆洲市○○○路130-1號12樓 48,900  16,000
DB0778  卯辰○  台北市○○街23巷1-8號4樓        731,500         243,000
DB0780  癸ｖ德  新竹市○○路光鎮里6鄰878巷82弄31號      726,000         242,000
DB0783  丑Ｃ○  台北縣土城市○○路○段164巷1號14F       242,000         80,000
DB0786  戊Ｕ    台北縣中和市○○路134巷6號5樓   82,600  27,000
DB0787  寅酉○  彰化市○○○路396號     3,411,000       1,137,000
DB0793  庚卯○  高雄縣鳳山市○○里○鄰○○路9巷2號       90,800  30,000
DB0794  辛ｑ○  台北郵政信箱14~139號    13,900  4,000
DB0797  卯酉○  台北市○○街23巷1-8號4樓        5,400,000       1,800,000
DB0799  卯Ｋ○  台北縣板橋市○○路76巷37號5樓   259,200         86,000
DB0800  午ｏ○  彰化市介壽新村358號     178,000         59,000
DB0801  壬ｄ○  台北市○○區○○路119巷17弄6號4樓       10,350  3,000
DB0803  巳申○  嘉義市○區○○街448號之2        852,000         284,000
DB0804  丑丑○  台南市○○路439巷4弄10號        30,900  10,000
DB0808  甲ｆ○  台北縣新店市○○路○段269號3樓  51,600  17,000
DB0809  丁亥○  台北縣新店市○○街86號7樓       36,800  12,000
DB0812  子丑○  台北市○○區○○路278巷37弄27號3樓      61,750  20,000
DB0813  丁ｔ○  台北縣樹林市○○街○段253巷37號 120,100         40,000
DB0814  壬ｍ○  台北市○○街23巷1-8號4樓        5,400,000       1,800,000
DB0815  辰ｒ○  苗栗縣銅鑼鄉竹森村七鄰48號      205,400         68,000
DB0817  辛地○  雲林縣斗六市○○路166號 242,000         80,000
DB0820  ｌ○○  彰化市○○路75號        52,000  17,000
DB0821  辰戌○  彰化市○○里○○街16號  72,600  24,000
DB0822  丁ｊ○  彰化縣秀水鄉○○村○○路518號   688,000         229,000
DB0828  卯子○  雲林縣西螺鎮振興里4鄰46號       354,000         118,000
DB0829  丙ｔ○  台南縣永康市○○○路402號       1,472,000       490,000
DB0831  卯Ｘ○  台北縣永和市郵政信箱1-93號      517,500         172,000
DB0835  辛宇○  彰化縣和美鎮○○里○○路○段321號       166,500         55,000
DB0839  子宇○  新竹市○○街11號        98,050  32,000
DB0853  己Ｃ○  嘉義市○區○○路191號9樓之4     92,000  30,000
DB0854  丁ｎ○○台北縣中和市郵政8-43號信箱﹝安平郵局﹞  756,800         252,000
DB0855  丙ｙ○  台北縣中和市郵政信箱8-43號﹝安平郵局﹞  442,000         147,000
DB0857  乙ｌ○  台中市○○路○段414號    17,200  5,000
DB0858  癸ｇ○  南投市○○路○段2巷6弄21號       51,600  17,000
DB0859  寅Ｌ○  嘉義市○○○路24號      18,400  6,000
DB0868  庚ｉ○  桃園縣中壢市○○街42號6樓       344,500         114,000
DB0870  陳鳳瑛  嘉義市○○路316-2號     55,200  18,000
DB0872  己ｘ○  新竹市○○路115號       11,450  3,000
DB0873  辛癸○  嘉義縣溪口鄉○○村○○路249號   55,200  18,000
DB0878  丁Ｖ○  台北市○○路188巷6號5樓之1      66,400  22,000
DB0882  癸Ｈ○  台北市○○區○○路3段303巷2弄9號2樓     165,000         55,000
DB0891  壬Ｇ○  台北市○○區○○路3段303巷2弄9號2樓     504,000         168,000
DB0892  甲Ｒ○  高雄市新興區○○○路61號        518,000         172,000
DB0894  戊ｃ○  台北縣新店市○○路69巷18號4樓   251,000         83,000
DB0895  寅Ｄ○  台北縣中和市○○街546號10樓     13,900  4,000
DB0898  己ｓ○  台北市○○○路○段79號11樓1101室 2,912,000       970,000
DB0899  己Ｇ○  高雄市左營區東自助新村281-2號   242,000         80,000
DB0900  寅Ｆ○  台南縣新化鎮○○里○○路719巷31號       52,700  17,000
DB0904  庚戌○  高雄市前鎮區○○○街19號        149,000         49,000
DB0910  癸申○  台北縣新莊市○○路699巷34號     92,000  30,000
DB0911  庚宙○  台北縣淡水鎮○○路31巷21號13樓之5（台北市○○區○○街二段359號5樓）     93,870  31,000
DB0913  午Ｗ○  台北市○○路22巷25號4樓之1      204,500         68,000
DB0914  庚ｙ○  台北縣汐止鎮○○街307巷1弄5號4樓        46,900  15,000
DB0919  Ｅ○○  高雄縣鳳山市○○○街126號       197,000         65,000
DB0920  癸ｆ○  桃園縣大園鄉海口村4鄰58號       161,880         53,000
DB0923  午ｅ○  雲林縣斗六市○○里○○○路3之2號        127,800         42,000
DB0924  寅ｖ○  彰化縣和美鎮○○里○○路81巷73弄13號    1,170,500       390,000
DB0925  壬黃○○桃園縣八德市○○街400巷2弄84號  262,800         87,000
DB0926  庚Ｚ○  高雄縣大寮鄉○○路41號  55,000  18,000
DB0927  卯ｅ○  台北市○○○路○段212巷2弄9號3樓        100,200         33,000
DB0928  壬酉○○高雄縣鳳山市○○路230號 245,100         81,000
DB0929  辰地鳳  南投縣埔里鎮○○里○○街98號    391,000         130,000
DB0935  戊ｊ○  南投縣埔里鎮○○里○○○街6號   1,115,000       371,000
DB0941  壬Ｉ○  桃園縣大園鄉五權村大埔12鄰22之10號      587,200         195,000
DB0946  癸Ｍ○  金門金湖中正路49號      149,000         49,000
DB0950  卯○○  台北縣中和市○○路380號6樓      627,750         209,000
DB0953  壬ｇ○  苗栗縣苗栗市○○路81號  85,200  28,000
DB0957  癸Ｎ○  高雄市三民區○○○路167號       253,000         84,000
DB0958  丁ｖ○  高雄縣鳥松鄉○○路10號  151,600         50,000
DB0961  庚ｗ○  桃園縣八德市○○里○○街44巷17號        517,000         172,000
DB0970  甲Ｊ○  新竹市○○路○段113巷23號        584,000         194,000
DB0972  庚Ｍ○  嘉義市○○街159號       410,000         136,000
DB0982  己ｚ○  新竹縣新埔鄉○○里○○街338號   34,400  11,000
DB0985  丁地○  宜蘭縣頭城鎮○○路37-2號        356,000         118,000
DB0986  午己○  苗栗縣頭份鎮○○路1-8號 664,000         221,000
DB0987  己○○  台中市○○○街30號      962,360         320,000
DB0988  巳宇○  台南縣新營市○○○街34號        321,000         107,000
DB0992  庚Ｉ○  高雄縣旗山鎮○○路52號  520,000         173,000
DB0993  庚ｍ○  屏東縣潮州鎮○○路81號  172,000         57,000
DB0996  丑Ｍ○  台北縣樹林市○○街31巷2號（台北縣新莊市○○路63巷22弄3號4樓）   519,000         173,000
DB0999  壬Ｑ○  台北市○○路○段380巷26號6樓     33,200  11,000
DB1000  戊Ｓ○  高雄縣鳳山市○○路17號  137,450         45,000
DB1001  丑○○  台北縣新店市○○路487-2號5樓之2 336,000         112,000
DB1004  庚ｇ○  台北市○○街○段16巷5號  2,027,000       675,000
DB1011  己乙○  苗栗縣通宵鎮○○里○○路35巷9號 426,000         142,000
DB1012  寅戌○  高雄市○○區○○路49號2樓       45,200  15,000
DB1018  辛玄○  台中縣大甲鎮○○路64號  688,000         229,000
DB1019  丁Ｆ○  南投縣草屯鎮○○路81-64巷5號    34,400  11,000
DB1020  卯Ｊ○  台中縣清水鎮○○路160巷71號之2  68,800  22,000
DB1021  戊ｇ○  台中縣沙鹿鎮○○路660巷39號     68,200  22,000
DB1022  辰Ｃ○  台中縣沙鹿鎮○○路660巷39號     154,650         51,000
DB1024  巳辛○○宜蘭市○○路20-5號      167,500         55,000
DB1026  癸ｚ○  台北縣淡水鎮○○路○段58號       101,000         33,000
DB1028  巳亥○  台北縣淡水鎮○○路110巷38弄2號  29,800  9,000
DB1029  巳丑○  台北縣淡水鎮○○路110巷38弄2號  39,800  13,000
DB1030  巳天○○台北縣淡水鎮○○路110巷38弄2號  180,600         60,000
DB1031  己戌○  高雄縣鳳山區○○路614號13樓     130,000         43,000
DB1032  庚寅○  花蓮市○○街214巷12號   18,400  6,000
DB1043  乙Ｎ○  台中縣潭子鄉○○路○段18巷7號    133,600         44,000
DB1045  壬癸○  台南市○○路80號之2     26,000  8,000
DB1047  甲Ｋ○  台北縣中和市○○路1巷22-3號4樓  172,000         57,000
DB1051  壬Ｏ○  嘉義縣朴子市○○路22號  363,000         121,000
DB1052  癸ｄ○  高雄市前鎮區○○○路378號9樓之2 161,150         53,000
DB1054  巳Ｅ○  台北市○○區○○街78巷7號2樓    209,800         69,000
DB1055  辛Ｚ○  台南縣永康鄉○○○路429巷1號    74,500  24,000
DB1065  子ｕ○  彰化縣員林鎮○○路180號 82,000  27,000
DB1066  子巳○  台北縣三重市○○路○段176-1號4樓 74,500  24,000
DB1068  辛Ｘ○  台北縣淡水鎮○○路15巷5號6樓    18,400  6,000
DB1071  丙Ｃ○  南投縣草屯鎮○○里○○路286-2號 242,000         80,000
DB1080  子Ａ○  台北市○○○路○段128號（交通銀行）      333,000         111,000
DB1081  丁ｇ○  高雄縣鳳山市○○路662巷32號     65,600  21,000
DB1082  乙癸○  桃園市○○街25-6號      25,250  8,000
DB1089  丑Ｚ○  花蓮市○○街52號        173,950         57,000
DB1090  辰Ｗ○  台北縣蘆洲市○○○路○段66巷20號        556,000         185,000
DB1091  寅Ｙ○  台北縣永和市○○路109巷3弄5號3樓        2,415,000       805,000
DB1101  丙Ｆ○  金門縣金城鎮○○○路90巷16號    64,400  21,000
DB1104  子ｂ○○桃園縣中壢市○○里○○路129號   944,000         314,000
DB1107  丑辛○  彰化縣和美鎮○○路516號 615,000         205,000
DB1111  戊玄○  台南縣麻豆鎮關帝廟23號之21      694,500         231,000
DB1114  丑Ｌ○  台南縣將軍鄉西和村西湖112號     184,000         61,000
DB1117  己ｌ○  高雄縣大寮鄉○○村○○路348號   11,500  3,000
DB1119  丑宙○  高雄縣鳳山市○○里○○○街165巷17號     92,000  30,000
DB1124  甲辛○  台中市○○區○○路2段608號8樓之5        484,000         161,000
DB1128  子子○  高雄市楠梓區○○○路7巷5號      1,612,000       537,000
DB1132  午宇○  高雄市○○○路246號     1,204,000       401,000
DB1133  午Ａ○  高雄市○○○路246號     172,000         57,000
DB1134  丁壬○  宜蘭縣羅東鎮○○路○段307巷131號        24,200  8,000
DB1136  丙庚○○高雄縣岡山鎮○○路86號  86,100  28,000
DB1139  子ｐ○  台南縣將軍鄉西和村西湖112號     160,500         53,000
DB1141  甲子○  台南縣仁德鄉○○路139號 90,400  30,000
DB1145  辛丑○  彰化縣鹿港鎮東崎里東崎三巷50號  326,000         108,000
DB1146  丁天○  桃園縣蘆竹鄉○○路○段395號     1,581,000       527,000
DB1147  癸Ｚ○○台北市○○區○○街218巷18號3樓  27,450  9,000
DB1149  辛Ｕ○○高雄市苓雅區○○○路103號       258,500         86,000
DB1150  卯Ｐ○  台北市○○區○○里○鄰○○街101巷12號    24,200  8,000
DB1151  乙辰○  台北市○○區○○里○鄰○○街152巷10號5樓        260,000         86,000
DB1158  陳國楨  台中市○○區○○路一段193之12巷9號      121,100         40,000
DB1161  壬Ｆ○  彰化市三村里三村莊53-15號       479,500         159,000
DB1162  己卯○○彰化市○○路○段378號   34,400  11,000
DB1166  子ｎ○  桃園縣八德市○○○街9號 48,400  16,000
DB1167  辛巳○  高雄市左營區○○○路278號6樓    166,000         55,000
DB1173  戊ａ○  高雄市○○區○○街514-1號4樓之1 34,400  11,000
DB1177  寅ｚ○  台中市○○街50號6-3     548,500         182,000
DB1185  辛辰○  台南市○○街○段104號   36,800  12,000
DB1186  丑Ｑ○  台中市○○路672號       55,200  18,000
DB1187  卯ｑ    高雄市○○區○○里○○○路92號  48,400  16,000
DB1189  庚ｋ    台中市○○區○○路16號  36,800  12,000
DB1191  庚Ｌ○  台北市○○街131巷18弄42號2樓    36,050  12,000
DB1192  巳ｄ○  台北市○○區○○街65巷8號4樓    207,000         69,000
DB1195  丑ｍ○○嘉義縣太保市後潭里319號 242,000         80,000
DB1198  庚玄○  嘉義縣竹崎鄉灣橋村268巷5號      80,000  26,000
DB1200  寅ｇ○  苗栗縣苗栗市新川里13鄰大坑67號  121,000         40,000
DB1201  乙Ａ○  宜蘭市○○路198之14號   418,000         139,000
DB1202  乙Ｘ○  宜蘭市○○路150號       600,000         200,000
DB1203  子Ｒ○  雲林縣二崙鄉○○村○○路88號    72,600  24,000
DB1204  丙巳○○高雄市○○區○○街14號  268,500         89,000
DB1205  丑Ｉ○  高雄市前金區○○○街150號       264,700         88,000
DB1206  乙ｙ○  台東市○○路○段320號   26,000  8,000
DB1207  辛ｐ○  高雄縣岡山鎮○○○路33號        177,500         59,000
DB1210  鄭義  嘉義市○區○○路4段256巷51號    66,600  22,000
DB1212  ｓ○○  嘉義縣民雄鄉牛稠溪228號 541,000         180,000
DB1214  Ｃ○○○宜蘭縣冬山鄉○○路15巷12號      25,200  8,000
DB1215  丑ｆ○  台北縣汐止鎮○○街141巷28號6樓  54,450  18,000
DB1216  庚午○  台中市○○路369號B1     4,227,000       1,409,000
DB1217  丑Ｓ○○台北縣新店市○○路66巷1號       36,800  12,000
DB1219  天○○  高雄市苓雅區○○○路175號7樓    93,600  31,000
DB1221  壬天○○桃園縣中壢市○○路598號 88,800  29,000
DB1223  癸ｌ○  雲林縣土庫鎮○○路239號 121,000         40,000
DB1225  辰申○  高雄縣梓官鄉○○村○○鄰○○街150號       232,400         77,000
DB1235  甲Ａ○  屏東市○鎮里○○鄰○○路260號     252,500         84,000
DB1236  癸Ｏ○  屏東市○○路14號        36,800  12,000
DB1239  壬ｏ○  屏東縣萬丹鄉○○村○○路661巷80號       44,250  14,000
DB1240  午Ｒ○○屏東市○○○街2號       1,479,000       493,000
DB1242  丁未○  基隆市○○區○○路656巷71弄53號2樓      1,098,000       366,000
DB1244  乙Ｐ○  高雄市○○區○○街29巷18弄10號  86,000  28,000
DB1246  癸ｈ○  高雄市○○區○○路325號9樓之1   65,900  21,000
DB1252  辛Ｊ○  台中市○區○○路280號12樓       66,750  22,000
DB1254  甲ｚ○  雲林縣四湖鄉○○○路2-16號      184,000         61,000
DB1262  丁宇○  苗栗縣竹南鎮○○路113號 92,500  30,000
DB1266  辰Ｖ○  彰化縣和美鎮○○路317號 3,243,000       1,081,000
DB1267  午午○  嘉義縣新港鄉共和村洪厝13號      13,900  4,000
DB1268  辛Ｋ○  雲林縣水林鄉○○路12號  55,000  18,000
DB1273  癸未○  台中縣太平市○○○街如意巷30號  441,700         147,000
DB1275  庚ｂ○  雲林縣斗六市○○里○○路252巷4號        72,600  24,000
DB1277  庚地○  台北縣新莊市○○街豐2巷5-4號5樓 36,800  12,000
DB1278  丁ｐ○  高雄市○○區○○路313巷29號     251,000         83,000
DB1279  戊ｑ○  高雄市苓雅區○○○路175號7樓    142,000         47,000
DB1280  卯Ｑ○  高雄市鼓山區○○○路156-1號     368,000         122,000
DB1283  巳寅○  高雄市○○區○○路142號 363,000         121,000
DB1286  午ｇ○  高雄市左營區○○○路840巷71號   264,500         88,000
DB1290  辰子○  台中縣太平市○○○街22號        72,600  24,000
DB1291  卯乙○  臺北市○○路7號4樓      139,000         46,000
DB1295  甲Ｆ○  台北縣新莊市○○路30-16號8樓    24,200  8,000
DB1298  寅Ｎ○  台北市○○○路○段147巷12弄11號  33,500  11,000
DB1299  戊甲○  高雄市前鎮區○○○路360巷14號   1,130,000       376,000
DB1306  丑Ｅ○  桃園市○○○街23號      74,500  24,000
DB1310  午辰○  花蓮市○○街19號        96,000  32,000
DB1316  甲ｂ○  台北縣樹林市○○街90巷38號      356,000         118,000
DB1320  壬辛○  台北縣板橋市○○路269巷56號1樓  817,000         272,000
DB1321  午Ｉ○  高雄市新興區○○○路78號6樓     61,000  20,000
DB1324  卯申○  花蓮縣玉里鎮○○路158號 89,400  29,000
DB1332  丙宙○  台中縣太平市○○○街如意巷30號  363,000         121,000
DB1333  乙Ｒ○  苗栗縣頭份鎮○○路21號  79,500  26,000
DB1335  辛丙○  桃園縣楊梅鎮○○路○段41號      36,800  12,000
DB1336  羅壬宇英高雄市新興區○○○路78號6樓     70,400  23,000
DB1337  辰ｘ○  高雄市○○區○○街128巷24弄36號 219,100         73,000
DB1338  癸Ｌ○  高雄縣橋頭鄉○○路99巷66號      426,000         142,000
DB1345  卯ｌ○  高雄縣大寮鄉○○村○○○路478巷5-6號    121,000         40,000
DB1348  丙地○  雲林縣斗六市○○里○○路160號3樓        72,600  24,000
DB1351  卯Ｃ○  高雄市○○區○○街69號  138,500         46,000
DB1352  己ｑ○○台北縣新店市○○路39號6樓       22,900  7,000
DB1355  己ｎ○  台北縣新店市○○路39號6樓       22,900  7,000
DB1360  ｋ○○  新竹市○○路○段603號   628,000         209,000
DB1370  辰Ｇ○  高雄市前鎮區○○○街198號       160,000         53,000
DB1373  乙Ｚ○  台北市○○區○○路四段6巷17號2樓        36,800  12,000
DB1374  己Ｒ○  台中市○○路59巷77弄5號 276,000         92,000
DB1375  丁癸○  台中縣大里市○○路310號 2,564,000       854,000
DB1376  戊申○  台中市○區○○路403號10樓       82,500  27,000
DB1377  丁ｓ○  台北市○○路78號11之3   184,000         61,000
DB1381  黃會  彰化縣埔心鄉○○路○段190巷16號 460,150         153,000
DB1387  壬ｃ○  台中縣龍井鄉○○路○段202巷9號  103,200         34,000
DB1389  癸ｐ○  高雄市○○區○○街30號  258,000         86,000
DB1392  午ｑ○  台南市○區○○街174巷5號        22,900  7,000
DB1393  丙Ｉ○  台北市○○區○○路一段153號2樓  31,100  10,000
DB1394  戊壬○  台北市○○區○○里○○鄰○○○路74巷3弄10號2樓    122,400         40,000
DB1395  己丑○  高雄市苓雅區○○○路410號       65,200  21,000
DB1398  子Ｖ○  彰化縣員林鎮○○里○○○街58號  146,750         48,000
DB1401  壬ｐ○  彰化縣永靖鄉○○村○○路○段165號       218,400         72,000
DB1405  庚未○  南投縣草屯鎮○○街230巷22弄6號  44,700  14,000
DB1407  癸寅○  彰化縣芬園鄉○○村○○路18巷73號        35,600  11,000
DB1408  丙ｊ○  台北市○○區○○路91巷3號1樓    86,000  28,000
DB1412  己己○  彰化縣埔心鄉○○村○○路○段181巷39弄9號        143,700         47,000
DB1413  子庚○  彰化縣埔心鄉○○村○○路○段181巷39弄9號        14,900  4,000
DB1414  戊ｅ○  台南市○○街20號        33,600  11,000
DB1418  辛ｋ○  台北市○○街50巷21弄2號2樓      397,500         132,000
DB1419  寅Ｖ○  新竹縣橫山鄉○○村○○鄰○○街○段116號   172,000         57,000
DB1421  午宇○  高雄市前金區○○○路246號       860,000         286,000
DB1424  辛Ｎ○  高雄縣彌陀鄉○○○路5號 166,800         55,000
DB1427  庚Ｇ○  台北市○○區○○路四段281號11樓 684,000         228,000
DB1428  巳ｆ○  台北市○○○路383巷22號2樓之1   138,500         46,000
DB1430  卯Ｕ○  台北縣土城市○○路○段23巷25弄40號1樓   172,600         57,000
DB1431  ｎ○○  台東市○○里○○街72號  357,600         119,000
DB1432  丑庚○○台北縣泰山鄉○○村○○鄰○○街30號2樓     32,000  10,000
DB1435  寅Ｂ○  台北市○○區○○路207號二樓     344,000         114,000
DB1436  辛寅○  高雄市○○區○○街70之1號       92,000  30,000
DB1439  卯ｕ○  台中縣潭子鄉○○村○○鄰○○路51巷33號    43,600  14,000
DB1440  己庚○  台中市○○里○鄰○○路205巷22之1號4樓之1        920,000         306,000
DB1442  癸ｒ○  台南縣佳里鎮海澄里136-61號      350,000         116,000
DB1448  戊ｒ○  台北縣新店市○○路○段134號13樓之1      370,500         123,000
DB1452  庚ｊ○○高雄縣鳳山市○○里○○路183號   163,700         54,000
DB1453  辰寅○  屏東縣枋寮鄉○○路51號  48,000  16,000
DB1458  庚癸○  台中市○○區○○路479巷95弄18號 161,000         53,000
DB1460  陳美妙  台中市北屯區三光巷90弄33號      242,000         80,000
DB1462  甲Ｉ○  台中市○○區○○街95巷18號      151,400         50,000
DB1464  蔡幸真  台中市○○路○段179號   106,800         35,000
DB1465  癸ｎ○○台北縣淡水鎮小坪頂100巷42號     320,000         106,000
DB1467  丙辰○  桃園縣平鎮市○○路75巷7號       184,000         61,000
DB1468  子Ｄ○  台北市○○○路○段66號   51,600  17,000
DB1469  卯Ｉ○  苗栗縣泰安鄉八卦村一鄰12號      51,700  17,000
DB1474  己Ｘ○  台北縣板橋市○○路○段161巷20號8樓      73,600  24,000
DB1476  午地○  台中縣太平市○○里○○鄰○○路○段402巷1號 586,000         195,000
DB1479  辛己○  台北市○○區○○街61巷1號3樓    162,400         54,000
DB1482  卯Ｐ○  嘉義縣大林鎮溝背里13鄰溝背189號 363,000         121,000
DB1483  卯丁○  台中市○○區○○路3段115號      256,400         85,000
DB1487  己ｄ○  桃園市○○街14號        802,000         267,000
DB1489  甲ｋ○  桃園縣龍潭鄉○○○街53巷21號    44,700  14,000
DB1490  癸辛○  台北縣板橋市○○路○段125巷17號2樓       299,000         99,000
DB1492  甲ｔ○  高雄市○○區○○路210巷31號     55,200  18,000
DB1493  寅Ｗ○○苗栗縣大湖鄉○○村○○路40號    166,000         55,000
DB1494  寅ｐ○  苗栗縣大湖鄉○○村○○鄰○○路72-3號      65,200  21,000
DB1496  寅ｑ○  苗栗縣大湖鄉○○村○○路40號    92,000  30,000
DB1502  丑地○  台北縣新店市○○路14巷15號      548,000         182,000
DB1506  Ｓ○○  台北縣板橋市○○街10巷11號      381,000         127,000
DB1508  子ｗ○  台北縣新店市○○路51巷9號8樓    92,000  30,000
DB1512  乙Ｃ○  高雄縣岡山鎮○○路123號 585,250         195,000
DB1513  巳Ｂ○  台東縣池上鄉○○村○○鄰○○路12號        123,500         41,000
DB1514  丁ｂ○  台南市○○路○段123號   1,506,000       502,000
DB1517  子Ｎ○○嘉義市水上鄉下寮村126號 10,340  3,000
DB1525  辛ｗ○  台北縣林口鄉○○區○○路15號    257,600         85,000
DB1532  癸ｑ○  台南市○區○○里○○鄰○○○○街62號        42,600  14,000
DB1534  巳Ｙ○  台南縣仁德鄉○○村○○路○段310巷34弄12號       24,200  8,000
DB1535  甲地○  台南市○○○路○段380巷55弄21號  32,000  10,000
DB1537  癸ｗ○  台南縣歸仁鄉○○○街189號       18,400  6,000
DB1538  子乙○  台南縣歸仁鄉○○○街189號       16,000  5,000
DB1541  辛酉○○台南縣學甲鎮○○街50號  311,000         103,000
DB1547  辰ｓ○○台南縣佳里鎮○○里○鄰○○路138號        229,000         76,000
DB1549  巳Ｄ○  台北市○○街116巷24號4樓        24,200  8,000
DB1550  癸Ｖ○  桃園縣楊梅鎮東流里甡甡693巷1弄3號       193,600         64,000
DB1551  甲Ｏ○  高雄市○○路70號B207室  218,400         72,000
DB1552  ｔ○○  台北縣鶯歌鎮○○街112號4樓      17,200  5,000
DB1555  戊Ｘ○  台東市○○街323號4樓    2,204,100       734,000
DB1556  丑癸○  台東市○○路752號       1,189,700       396,000
DB1561  寅Ｒ○  台北縣板橋市○○街108號4樓      160,000         53,000
DB1569  辰Ｘ○  台北市○○○路○段79號11樓      160,000         53,000
DB1570  午ｃ○  台北市○○區○○里○鄰○○街100號6樓     609,000         203,000
DB1571  甲Ｌ○  台北縣三重市○○里○○鄰○○○街128巷56號 241,900         80,000
DB1575  癸天○  台北市○○區○○街42號3樓       459,100         153,000
DB1582  甲Ｐ○  台北縣三重市○○街2號4樓        321,000         107,000
DB1584  己ｙ○  台北市○○路230巷11號4樓        129,500         43,000
DB1585  丁玄○  台北縣中和市○○街76號11樓      2,420,000       806,000
DB1587  丙辛○  台北縣板橋市○○街2巷28號       32,000  10,000
DB1588  辰ｋ○  台北市○○路○段134之1號        92,000  30,000
DB1589  ｆ○    台北市○○路○段134之1號        92,000  30,000
DB1595  子Ｆ○  台北市○○區○○里○○路353巷8號        44,400  14,000
DB1597  巳戌○  台北市士林區○○○路331巷36弄15號4樓    337,000         112,000
DB1600  午Ｏ○  台北市北投區○○○路220號15樓   343,000         114,000
DB1604  戊己○  台北市大安區○○○路○段184號5樓        102,300         34,000
DB1606  巳午○  澎湖縣馬公市○○里○○街58巷1號 92,000  30,000
DB1607  壬ｂ○  台北郵政22937號信箱     72,300  24,000
DB1608  午○○  台北市○○區○○路248巷19號     51,750  17,000
DB1610  午Ｚ○  嘉義市○○路○段330號   860,000         286,000
DB1611  戊Ｌ○  台北縣板橋市○○街53巷17之15號10樓      37,350  12,000
DB1612  子酉○  台北縣新店市○○路247巷45號5樓  18,400  6,000
DB1619  寅Ｅ○  台中市○○區○○路1段327號4樓   170,000         56,000
DB1624  丑Ｏ○  桃園市○○街109號       1,720,000       573,000
DB1626  午ｈ○  雲林縣大埤鄉嘉興村豊興6-1號     96,300  32,000
DB1628  丁Ｚ○  桃園縣中壢市○○里○○路27號    69,250  23,000
DB1630  午Ｙ○  台南縣歸仁鄉○○村○○○街79號  354,500         118,000
DB1632  戊卯○  台中市○○路86號        348,950         116,000
DB1634  甲甲○  高雄縣鳳山市○○路○段32號       2,332,600       777,000
DB1636  癸丁○  高雄市○○區○○街29號  80,000  26,000
DB1637  甲Ｙ○  宜蘭縣羅東鎮○○路21號4樓       157,300         52,000
DB1639  卯ａ○  台南市○○路26號        2,398,000       799,000
DB1640  乙黃○  北市○○○路○段103巷3號14樓之3  726,000         242,000
DB1641  Ｍ○○  桃園縣中壢市○○路○段29-19號6樓 184,000         61,000
DB1643  丑Ｄ○  苗栗縣竹南鎮○○里○○鄰○○路333巷12弄11號       51,750  17,000
DB1644  巳Ｖ○  新竹市○○路38號        1,782,000       594,000
DB1646  丑宇○  高雄縣鳥松鄉○○街85號  48,400  16,000
DB1647  ｂ○○  高雄市○○區○○路37巷30弄16號  88,000  29,000
DB1648  Ｒ○○○高雄市○○區○○路37巷30弄16號  42,600  14,000
DB1649  卯ｍ○  台南市○○路26號        11,801,000      3,933,000
DB1650  卯Ｎ○  台南市○○路26號        4,911,500       1,637,000
DB1651  午壬○  宜蘭縣狀濱路6段232號    288,000         96,000
DB1652  子寅○  高雄市三民區○○○路223號       220,800         73,000
DB1659  壬巳○  寄：台北市松山區○○○路○段117號6樓
                台北縣板橋市○○路201巷44號    12,350  4,000
DB1661  乙ｑ○  高雄市○○區○○里○○路180巷37弄3號    220,000         73,000
DB1662  子丁○  桃園縣龜山鄉○○路130號 74,500  24,000
DB1663  丑ｂ○  台中縣后里鄉○○路31巷1弄28號   53,250  17,000
DB1664  子ｍ○  台南市○○街○段142巷18號        86,000  28,000
DB1666  午Ｌ○  台北縣板橋市○○路○段91巷2號    92,000  30,000
DB1667  辛Ｄ○  台北縣板橋市○○街66巷2號3樓    18,400  6,000
DB1669  癸ｔ○○高雄市前金區○○○路52巷17號2樓 48,400  16,000
DB1675  子ｔ○  高雄市○○區○○路112號4樓      148,700         49,000
DB1678  丁ｉ○  高雄市○○區○○路239巷43號     2,318,900       772,000
DB1680  己ｉ○  高雄市○○區○○路40巷101號     78,000  26,000
DB1681  寅Ｘ○  屏東縣潮州鎮崙東里鳳尾新村54之1號       276,000         92,000
DB1683  己Ｑ○  台北縣新店市○○街27巷29弄80號4樓       74,400  24,000
DB1684  乙Ｆ○  台北縣汐止市○○○路○段204號8樓        476,500         158,000
DB1687  乙○○  高雄縣鳥松鄉○○村○○路文中二巷29號    284,500         94,000
DB1688  己戊○  台中市○○區○○路一段103號     36,800  12,000
DB1691  庚丑○  台北縣板橋市○○路150巷2弄15號3樓       119,600         39,000
DB1693  辛ｅ○  台北市○○○路○段37巷16號6樓    1,015,000       338,000
DB1695  己Ｅ○  高雄縣鳳山市黃埔二村東三巷86號  48,400  16,000
DB1698  戊ｓ○  高雄市○○路80巷4-2號   860,000         286,000
DB1700  己Ｂ○  桃園縣楊梅鎮○○路72號  117,200         39,000
DB1703  寅Ｈ○  台北縣淡水鎮○○路28號4樓       61,800  20,000
DB1704  戊未○  台北市○○街22號4樓     98,250  32,000
DB1706  辰Ｎ○  台北市○○街39號9樓之1  86,000  28,000
DB1708  辰ｄ○  台中縣大里市○○里○○街47號    184,000         61,000
DB1710  巳ｚ○  台北縣新店市○○街70-1號3樓     26,000  8,000
DB1713  庚Ｘ○  台北市○○街54號5樓     163,050         54,000
DB1717  卯壬○  台北市○○區○○路459巷9弄4號3樓        58,950  19,000
DB1724  辰卯○  台北縣汐止鎮○○街154號 89,400  29,000
DB1725  癸ｉ○  台北縣汐止鎮○○街154號 447,000         149,000
DB1726  甲丑○○台北縣中和市○○○路101巷10之4號        11,500  3,000
DB1731  己ｈ○  高雄市○○區○○路40巷101號     262,950         87,000
DB1732  丙宇○  台北市○○○路67巷132號3樓      800,000         266,000
DB1733  乙壬○  台北市信義區○○○路○段391巷20弄22號3樓        436,800         145,000
DB1734  午Ｕ○  台中縣沙鹿鎮○○街38巷22-3號    109,800         36,000
DB1735  巳Ｗ○  台中縣沙鹿鎮○○街38巷22-3號4樓 29,800  9,000
DB1738  辛未○  台中縣大肚鄉○○路○段136巷9號  42,600  14,000
DB1746  丑ｚ○  新竹縣湖口鄉○○村○○路○段128號        284,250         94,000
DB1752  巳ｋ○  新竹市○○路375號       86,000  28,000
DB1756  乙丑○  高雄市苓雅區○○○路167號       54,150  18,000
DB1757  卯ｉ○  高雄市○○區○○街56號  98,500  32,000
DB1759  卯ｙ○  彰化縣員林鎮田中央巷1弄1號      368,000         122,000
DB1761  辛Ｓ○  宜蘭縣三星鄉○○村○○街53號    14,900  4,000
DB1762  卯卯○  台中市○○區○○路58號  17,200  5,000
DB1764  丑ｐ○  台北縣土城市○○里○○鄰○○街12巷2號7樓  129,000         43,000
DB1765  丁Ｈ○  高雄縣鳳山市○○路19號  184,000         61,000
DB1768  乙天○  台中市○○街127巷1-2號3樓       121,000         40,000
DB1769  寅Ｔ○  台中市○區○○街127巷1-2號3樓   121,000         40,000
DB1771  卯未○  台中市○○區○○路一段140巷81弄12~12號  184,000         61,000
DB1786  午乙○  苗栗市○○里○○路25號  205,400         68,000
DB1789  午丑○  台北市北投區○○○路80巷60弄6號3樓      622,000         207,000
DB1790  午ｐ○  台北縣新店市○○路117巷2弄17號2樓       173,400         57,000
DB1792  黃隆  台中市○區○村路○段102巷28弄7號 35,600  11,000
DB1797  辰戊○  高雄市新興區○○○路19號3樓之5  111,600         37,000
DB1800  寅Ｉ○  台中縣太平市○○路57巷2號7樓    90,400  30,000
DB1801  劉文  台中市南屯區○○○街65巷7號5樓  184,000         61,000
DB1802  戊戌○  台北市○○○路70號3樓   32,100  10,000
DB1804  丙丁○  嘉義縣布袋鎮中安里87號  139,000         46,000
DB1805  午Ｄ○  北市大安區○○○路○段39號B1     105,500         35,000
DB1806  寅黃○  台北市○○○路○段341巷6號之1六樓       325,500         108,000
DB1807  午Ｑ○  苗栗市○○街25鄰194巷2號1樓     42,600  14,000
DB1808  丙玄○  高雄縣彌陀鄉○○路236號 424,500         141,000
DB1809  午ｎ○  台北市○○街256巷22號4樓        1,582,000       527,000
DB1810  戊子○  高雄縣燕巢鄉○○村○○路55號    74,500  24,000
DB1811  己ｐ○  台北縣淡水鎮○○○路○段212巷34號       138,500         46,000
DB1816  卯ｃ○  雲林縣斗南鎮○○路85號  39,750  12,000
DB1820  寅乙○  桃園市○○路15號        35,300  11,000
DB1826  丁Ｍ○  台北縣中和市○○路○段353號（大洋塑膠） 46,200  15,000
DB1827  丁卯    台北縣永和市○○路196號3樓      24,700  8,000
DB1828  丁Ａ○  台北縣永和市○○路196號3樓      24,700  8,000
DB1830  辰ｎ○  台中縣潭子鄉○○路○段201巷1號   35,600  11,000
DB1837  壬辰○  高雄市○○區○○街2-3號 452,000         150,000
DB1839  癸ｙ○  台中縣大甲鎮○○路113號 17,200  5,000
DB1846  巳Ｘ○  桃園縣大園鄉○○○路181號       344,000         114,000
DB1847  丁申○  台中市西屯區上石南10巷11號      57,650  19,000
DB1848  蔡金  台北縣中和市○○路169號6樓      16,000  5,000
DB1855  乙ｃ○  台南市○區○○街309巷2號之5     184,000         61,000
DB1859  子Ｍ○  台北市中山區○○○路○段31巷5號7樓      78,250  26,000
DB1867  午Ｔ○○雲林斗六市○○里○○路149巷12號 172,000         57,000
DB1868  午Ｓ○  雲林縣斗六市○○路149巷12號     516,000         172,000
DB1874  戊ｙ    台北市○○街268號4樓    176,200         58,000
DB1875  乙ｎ○  彰化縣員林鎮○○里○○路160巷47弄31號   833,900         277,000
DB1876  戊辛○  台中市○區○○路250號中興大學體育室     93,200  31,000
DB1877  戊乙○  台中市南屯區中和里和成巷77號    41,450  13,000
DB1879  卯Ｌ○  高雄縣鳥松鄉○○村○○路36巷14-4號      172,000         57,000
DB1883  申○○  桃園縣龜山鄉○○村○○○路78巷37弄2-3號1樓      270,000         90,000
DB1887  乙ｅ○  台北縣新莊市○○路678巷3弄11號3樓       57,250  19,000
DB1890  乙ｆ○  宜蘭縣冬山鄉○○路○段444號     350,950         116,000
DB1891  乙Ｓ○  雲林縣斗六市○○里○鄰○○路665巷4號     133,000         44,000
DB1892  戊Ｏ○  苗栗縣通霄鎮烏眉里27號  364,000         121,000
DB1893  戊Ｒ○○苗栗縣通霄鎮烏眉里3鄰27號       37,200  12,000
DB1895  辰ｙ○○高雄縣路竹鄉○○路29號  57,600  19,000
DB1896  金準國際投資開發股份有限公司    台北市○○○路○段66號25樓      797,850         265,000
DB1905  辛Ｈ○  雲林縣褒忠鄉○○路25號  26,000  8,000
DB1907  戊ｈ○  台北市○○街67-6號4樓   178,500         59,000
DB1908  子戊○  高雄縣岡山鎮潭底里102巷11號     10,300  3,000
DB1909  巳Ｒ○  台北市中山區○○○路○段102巷10號11樓之1        306,500         102,000
DB1917  卯ｋ○  台北縣三重市○○路○段167巷44號2樓      100,500         33,000
DB1918  辰庚○  台北市○○路278巷37弄3號        103,500         34,000
DB1926  巳ａ○  台中市○○區○○街25巷25弄3號   37,200  12,000
DB1931  巳ｈ○  台本市○○路118號3樓    223,500         74,000
DB1932  巳Ｑ○  台北市○○區○○路104巷20號     68,800  22,000
DB1934  癸庚○  宜蘭縣壯圍鄉○○村○○路○段2巷41號     17,200  5,000
DB1936  丁己○（午ｕ○）  宜蘭市○○○路252號     47,950  15,000
DB1941  庚ｅ○○宜蘭市○○里○○路111號 86,000  28,000
DB1943  乙戌○  宜蘭市○○里○○路○段197巷1弄6號       16,000  5,000
DB1947  丁酉○  彰化市○○路35巷10號    36,800  12,000
DB1948  丙戊○  台北縣新店市○○里○鄰○○路56巷1號      55,750  18,000
DB1953  癸丑○  台南市○○○街62之4號   45,200  15,000
DB1954  戊Ｂ○  高雄縣燕巢鄉○○村○○路55號    281,600         93,000
DB1955  巳子○  台北市○○區○○路四段91巷1-1號4樓      99,100  33,000
DB1957  丁Ｎ○  新竹市○○路648巷122弄107號     55,200  18,000
DB1958  丙ｌ○  台南縣佳里鎮○○里○○路246號   184,000         61,000
DB1965  庚子○○台北縣中和市○○街31巷15號3樓   275,000         91,000
DB1968  丁宙○  台南縣佳里鎮六安里六安116號之4  519,000         173,000
DB1969  癸ｃ○  台南縣新營市○○路10號  18,400  6,000
DB1973  辰ｗ○  花蓮市○○路293巷1弄41號        242,000         80,000
DB1975  午Ｐ○○台南縣麻豆鎮○○路26號  130,000         43,000
DB1977  甲ｑ○  南縣永康市○○街98號    19,650  6,000
DB1978  丙Ｖ○  嘉義市○○街24號        74,500  24,000
DB1983  乙午○  台北市○○路40號1樓     300,500         100,000
DB1986  卯亥○  北市○○○路○段119號3F  184,800         61,000
DB1988  甲Ｕ○  樹林鎮○○街75號5F      323,000         107,000
DB1990  巳戊○  北縣泰山鄉○○路○段320巷5弄2號5F        26,000  8,000
DB1991  甲Ｔ○  高雄市○○區○○路70號B315室    519,600         173,000
DB1993  辛宙○  屏東市○○街42巷21號    440,000         146,000
DB2000  寅宇○  彰化縣北斗鎮光復里地政二巷22號  36,650  12,000
DB2004  乙ｋ○  台中縣清水鎮○○里○○路661之18號       48,400  16,000
DB2005  癸黃○  台中縣梧棲鎮○○○街151巷8號    371,500         123,000
DB2007  寅己○  台中縣沙鹿鎮○○路185巷10號     127,800         42,000
DB2011  丙Ｍ○  台北縣永和市○○路46巷50號6F    67,750  22,000
DB2017  乙ｔ○  台中市南屯區○○○街6-1號4F     39,300  13,000
DB2021  卯Ｏ○  北市○○路424巷106號2F  384,500         128,000
DB2023  丁ｕ○  台中市西區○○○○街44號  27,700  9,000
DB2024  丁戊○  台中市西區○○○○街44號  29,800  9,000
DB2027  丙亥○  北市○○區○○路36號2F  24,200  8,000
DB2030  丙Ｄ○  台中縣清水鎮○○里○○路96-25號 146,200         48,000
DB2033  丁寅○  台中縣沙鹿鎮○○里○○街16號    99,750  33,000
DB2034  寅ｙ○  高雄市○鎮區○○街120號14樓之1  140,100         46,000
DB2037  癸Ｙ○  高雄縣大寮鄉○○路76號  121,000         40,000
DB2042  子ｘ○  北縣三重市○○街72號5F  599,600         199,000
DB2046  丑乙○  高雄縣鳳山市○○○路77號        344,000         114,000
DB2047  癸○○  彰化市○○○街13號      3,411,650       1,137,000
DB2049  Ｇ○○  台北縣土城市○○路36號2F        63,150  21,000
DB2051  甲庚○  台南市○區○○路3段164號        317,000         105,000
DB2054  辰ｌ○  台北縣樹林鎮○○街○段61號       242,000         80,000
DB2056  辛卯○  台南市○○路32號1樓     141,350         47,000
DB2068  庚ａ○  台中縣梧棲鎮○○路132號之31     17,200  5,000
DB2074  寅辰○  台中縣梧棲鎮居○街91號  343,500         114,000
DB2084  丙戌○  台南縣學甲鎮○○路14-2號        114,500         38,000
DB2092  己Ｓ○  屏東縣內埔鄉○○村○○路29號    69,250  23,000
DB2093  子Ｌ○  桃園縣觀音鄉○○路14號  240,000         80,000
DB2095  庚Ａ○  彰化縣員林鎮○○路○段294巷12號  438,900         146,000
DB2098  丁Ｄ○  台南市○區○○街100號   45,200  15,000
DB2100  巳Ａ○  高雄縣大肚鄉○○路125巷7號      86,000  28,000
DB2103  癸Ｇ○  台北縣三重市○○○街260號7樓    178,000         59,000
DB2104  丁午○  桃園市○○街14號        78,200  26,000
DB2110  壬宙○  台中市○○路○段497號    515,200         171,000
DB2115  辛ｄ○  台中縣大甲鎮○○里○○路145巷8號        34,400  11,000
DB2118  乙酉○  高雄縣湖內鄉○○街5號   6,050   2,000
DB2119  戊ｄ○  台南市○○路32號B1      833,000         277,000
DB2123  乙ｘ○  宜蘭市○○路○段305號   27,800  9,000
DB2125  ｅ○○  台南縣永康市○○里○○○路168巷2弄74號  12,100  4,000
DB2134  丑寅○  台南縣七股鄉竹港村6鄰53-5號     101,800         33,000
DB2135  丙Ｅ○  台南縣學甲鎮○○路202-7號       184,000         61,000
DB2139  戊Ｎ○  中壢市○○路○段300巷3號7樓      160,000         53,000
DB2145  庚ｌ○  中壢市○○路○段300巷3號7樓      160,000         53,000
DB2146  癸Ｒ○  台北縣新莊市○○路○段86巷6號4樓        92,000  30,000
DB2147  寅ｕ○  高雄市○鎮區○○街101巷18號     41,500  13,000
DB2148  壬Ｍ○  高雄市○○區○○路40號10樓      48,400  16,000
DB2150  丙寅○  台北縣板橋市○○路63巷8號2樓    426,000         142,000
DB2151  乙Ｍ○  高雄縣鳳山市○○路○段3巷6-2號   48,000  16,000
DB2153  辛ａ○○繼承人辛Ｒ○、辛ｎ○、辛ｏ○、辛ｍ○    嘉義縣朴子市○○路49巷9號       80,000  26,000
DB2155  丁巳○  台北縣中和市○○里○○街2巷5弄2號4樓    214,400         71,000
DB2161  子Ｙ○  台北縣中和市○○街172巷5-1號    74,500  24,000
DB2162  丑ｅ○  高雄縣鳳山市○○○路376-6號3樓  1,996,400       665,000
DB2164  午Ｍ○  台北縣新莊市○○○路212巷16弄7號6樓     478,000         159,000
DB2166  卯甲○  台北縣三重市○○路○段50巷7號   1,477,900       492,000
DB2167  壬戌○  台北市○○路281巷7號4樓 92,000  30,000
DB2169  寅辛○  宜蘭縣羅東鎮○○路○段216號     448,000         149,000
DB2171  丑甲○  台北縣蘆洲市○○街54號4樓       121,000         40,000
DB2172  Ｚ○○  台北市○○街82號4樓     548,500         182,000
DB2175  午ｌ○  台中縣豊原市○村路合作新村22巷16弄3號   381,000         127,000
DB2177  辛Ｔ○  台北縣板橋市○○街48巷13號之2   213,000         71,000
DB2178  寅ｔ○  台北縣板橋市○○路306巷3號4樓   448,450         149,000
DB2179  丑Ｙ○  高雄縣鳳山市鎮○街163號 1,469,500       489,000
DB2186  辰ｑ○  台北縣三重市○○街63號2樓       147,250         49,000
DB2189  丁ｚ○  宜蘭縣礁溪鄉○○村○○路○段40巷1號     527,000         175,000
DB2191  己辰○  宜蘭市○○路○段388號   148,600         49,000
DB2196  戊Ｃ○  宜蘭縣壯圍鄉○○路59之10號      11,500  3,000
DB2203  子丙○  宜蘭郵政第80號信箱      129,500         43,000
DB2208  子ｑ○  宜蘭市○○里○○路92號3樓       89,100  29,000
DB2212  壬卯○  宜蘭市○○里○○○路20號        27,700  9,000
DB2216  巳ｕ○○        台北縣中和市○○路466巷21弄46號 596,000         198,000
DB2218  甲黃○  台北縣泰山鄉○○路26巷10號      552,000         184,000
DB2219  戊ｍ○  台北市○○○路○段237號11樓之16 160,500         53,000
DB2223  寅ｄ○  台北縣蘆洲市○○○道214號6樓    1,309,000       436,000
DB2228  庚ｖ○  台北市○○○路○段221巷2號      18,400  6,000
DB2230  寅Ｑ○  台北市○○路482巷4號13樓        441,300         147,000
DB2231  子Ｚ○  台北縣中和市○○路○段2巷45弄32號5樓    28,850  9,000
DB2234  辰巳○  台北縣新莊市○○路○段51巷3號9樓        17,200  5,000
DB2235  乙Ｂ○○台北縣新莊市○○路110巷16號3樓  426,000         142,000
DB2236  癸Ｕ○  台北縣泰山鄉○○路○段73號1樓   298,000         99,000
DB2243  辛Ｏ○  台北縣新莊市○○里○○鄰○○路10巷1號     149,000         49,000
DB2244  卯寅○  桃園縣龜山鄉○○街446號 110,400         36,000
DB2247  壬Ｔ○  台北縣新莊市○○里○○鄰○○街50號1樓     93,600  31,000
DB2251  Ｙ○○  台北縣三重市○○○○街58巷36號2樓       35,400  11,000
DB2252  丑ｑ○○台北縣新莊市○○街56巷15號3樓   48,000  16,000
DB2254  庚巳○  台中市○區○○路112號   7,018,000       2,339,000
DB2255  庚己○  台中市○區○○路112號   7,018,000       2,339,000
DB2256  黃淳真  台北市○○路764號6樓    1,043,000       347,000
DB2257  癸ａ○  台北市○○區○○里○鄰○○街195號2樓     112,000         37,000
DB2258  戊Ｍ○  台北市○○○路○段102巷9號      78,100  26,000
DB2260  丙ｘ○  台北市○○街8巷2弄1號1樓        64,200  21,000
DB2267  子亥○  台北市○○區○○里○○鄰○○路205之1號9樓 435,000         145,000
DB2269  卯ｚ○  台北縣新莊市○○街137巷1之3號4樓        237,600         79,000
DB2273  子壬○  台北縣三重市○○○路191巷8號1樓 172,000         57,000
DB2285  午庚○  台北市松山區○○○路○段36巷6弄9號2樓   51,500  17,000
DB2290  丑ｃ○○台中市○○路○段212號7樓之1      96,320  32,000
DB2291  辛ｘ○  台中市○○區○○路1段316號16樓之3       920,000         306,000
DB2294  子Ｑ○  台中市○○街195之8號    64,750  21,000
DB2297  午Ｆ○  台中市○○○路○段317號9樓      520,000         173,000
DB2305  庚Ｖ○  台中市○區○○路570巷1號13樓    56,700  18,000
DB2311  辛Ｅ○  高雄市苓雅區○○○路338巷7號    172,500         57,000
DB2315  乙Ｔ○  高雄市前鎮區鎮○○街32巷12號    24,200  8,000
DB2318  子○○  高雄市○鎮區○鎮里○○鄰鎮○街8巷2號5樓   59,750  19,000
DB2321  乙ｐ○  高雄市○○區○○路36號1樓       33,500  11,000
DB2323  卯ｔ○  高雄市苓雅區○○○路152號       100,500         33,000
DB2324  己ｏ○  澎湖縣馬公市○○路409號 158,000         52,000
DB2331  乙未○  台北市○○路○段25號2樓 487,600         162,000
DB2333  丙Ｂ○  台北縣土城市○○路197巷14號     220,000         73,000
DB2334  巳ｉ○  彰化縣溪州鄉成功村庄北巷29號    92,000  30,000
DB2337  甲Ｖ○  台北縣樹林鎮○○街27號  260,000         86,000
DB2340  乙子○  台北縣新莊市○○街82巷13弄15號3樓       64,750  21,000
DB2341  Ｉ○○  台北市○○區○○路69號7樓       16,000  5,000
DB2343  東隆興業（股）有限公司  台北縣板橋市○○路○段31號B棟19樓        460,000         153,000
DB2345  戊ｌ○  彰化縣員林鎮○○路○段37巷4號    10,986,500      3,662,000
DB2351  丑ｕ○○台北市○○區○○街9巷17號2樓    58,950  19,000
DB2352  子ｈ○  台北市○○區○○街9巷17號2樓    70,900  23,000
DB2353  甲玄○  台中市○區○○里○○街153巷13號 1,187,000       395,000
DB2354  Ｈ○○  台北市○○區○○路287巷14號2樓  213,000         71,000
DB2357  寅丙○  台中市○區○○路89號12樓之2     17,200  5,000
DB2364  寅ｌ○  高雄市○○區○○路71號  324,000         108,000
DB2366  丑ｋ○  花蓮市○○路613號       368,000         122,000
DB2367  壬ｋ○  雲林縣北港鎮○○路163號 344,000         114,000
DB2370  辛Ａ○  彰化縣鹿港鎮○○路74巷36號      57,250  19,000
DB2373  巳ｊ○  台南縣新營市○○里○○路137巷12弄6號    78,200  26,000
DB2374  辛戊○  台中市○○區○○路一段106號     150,250         50,000
DB2377  丑Ｈ○  彰化縣二林鎮○○里○○路○段29號 166,500         55,000
DB2379  丙Ｎ○○高雄縣岡山鎮○○里○○路139-1號 355,900         118,000
DB2382  戊地○○雲林縣虎尾鎮○○路6巷1弄8號     4,416,150       1,472,000
DB2383  丑ｊ○  雲林縣虎尾鎮○○路16號6樓       442,500         147,000
DB2384  丁甲○  台東縣鹿野鄉○○村○○路○段165號        102,500         34,000
DB2387  乙丙○  台東縣關山鎮里○里○鄰○○路33號 89,600  29,000
DB2390  辛亥○  台北縣新莊市○○路688號 404,750         134,000
DB2394  甲寅○  台北市文山區郵政75~005信箱      50,400  16,000
DB2397  丙ａ○  桃園市○○○街47號      125,600         41,000
DB2398  丙Ｚ○  桃園市○○○街47號      159,200         53,000
DB2403  辰Ａ○  台南縣佳里鎮佳里興48之1號       154,000         51,000
DB2404  丑未○  彰化縣埔心鄉○○路○段159巷10號 98,500  32,000
DB2405  己未○  桃園縣八德市○○里○○鄰○○街34號        125,600         41,000
DB2406  甲ｃ○  高雄市前金區市○○路99號2樓之16 2,029,300       676,000
DB2407  辛辛○  花蓮縣壽豐鄉○○村○○鄰○○路○段73號    25,450  8,000
DB2408  丑Ｂ○  新竹市○○街21號        56,000  18,000
DB2409  巳Ｐ○  花蓮縣吉安鄉○○路24號  219,250         73,000
DB2417  甲ｒ○  彰化市○○路○段55巷13弄4號     135,750         45,000
DB2418  乙卯○  桃園縣平鎮市○○路69號  476,000         158,000
DB2425  壬壬○  台東市○○路○段631號   40,000  13,000
DB2428  ｘ○○  台南縣新化鎮崙頂里356號 92,000  30,000
DB2429  丙天○  花蓮市○○路○段10號    184,000         61,000
DB2430  巳Ｎ○  花蓮市○○街38巷3號     247,000         82,000
DB2438  午Ｅ○  屏東縣竹田鄉○○路16巷1之14號   27,800  9,000
DB2439  午宙○○屏東縣竹田鄉○○路16巷1之14號   110,600         36,000
DB2442  辰ｅ○  高雄縣梓官鄉○○村○○○路74號  564,600         188,000
DB2450  午ｍ○  台北市○○○路311號3樓  234,010         78,000
DB2453  壬Ｈ○  雲林縣元長鄉○○村○○路1之5號  3,194,000       1,064,000
DB2454  ｍ○○  雲林縣元長鄉○○村○○路1之5號  1,548,000       516,000
DB2455  乙Ｙ○  雲林縣水林鄉○○路2號   55,200  18,000
DB2460  庚ｆ○  彰化縣員林鎮○○路897巷14弄3號  172,000         57,000
DB2461  辰Ｙ○  彰化縣員林鎮○○路○段110號     145,200         48,000
DB2466  巳己○  台南市○○街111號2樓    177,800         59,000
DB2469  丙Ｓ○  台北市○○區○○路22巷23號7樓   745,000         248,000
DB2472  壬戊川  台北市○○○路○段136號 1,818,000       606,000
DB2473  丑玄○○台北市○○路133巷20號   232,000         77,000
DB2474  玄○○  台北縣新莊市○○街53號  166,500         55,000
DB2479  辛○○  高雄市○○區○○街7巷12弄11號   32,000  10,000
DB2480  丙乙○  高雄市前鎮區○○○路78號12樓    11,000  3,000
DB2481  地○○  高雄市前金區○○○街210號7-1樓  217,400         72,000
DB2483  癸Ｓ○○高雄市苓雅區○○○路47號3樓之7  18,400  6,000
DB2485  丙Ｑ○○高雄市○○區○○路60巷2弄2號9樓 78,650  26,000
DB2489  子戌○  高雄市新興區○○○路121號5樓之1 38,100  12,000
DB2494  巳ｂ○○宜蘭市○○路29巷13弄8號 57,400  19,000
DB2495  庚ｕ○  台北縣板橋市○○路○段39號18樓之1       69,000  23,000
DB2499  甲ｙ○  台南縣永康市○○路57號  552,000         184,000
DB2501  丑酉○  台南縣永康市○○路856號 121,000         40,000
DB2505  張文杉  高雄縣燕巢鄉○○村○○路4鄰42號 18,400  6,000
DB2506  乙申○  台南市○○區○○路七段131巷2弄13號      368,000         122,000
DB2507  辰Ｊ○○台南市○○○街80巷42號之1       24,200  8,000
DB2512  癸丙○  臺北市○○區○○路3段336巷12弄12號      356,000         118,000
DB2515  寅庚○  台北縣永和市○○路4巷3號        98,000  32,000
DB2516  辰ｉ○  台北市○○路278號2樓之2 172,000         57,000
DB2517  丑申○  台北市○○區○○路一段176號     36,800  12,000
DB2518  丑Ｔ○  台中市○○路200巷51弄2號        610,000         203,000
DB2519  丙未○  台中市○○路200巷51弄2號        172,000         57,000
DB2525  甲亥○  基隆市○○區○○路19號  27,700  9,000
DB2530  巳ｓ○  台北市○○○路52號      29,800  9,000
DB2531  辛Ｉ○  台北市○○街○段55號3樓 110,000         36,000
DB2536  戊Ｈ○  台北市○○○路○段102巷9號      22,600  7,000
DB2537  卯ｖ○  台北市士林區○○○街○段105巷10號3樓    48,400  16,000
DB2539  丁ｋ○  台北市○○路90號7樓     172,000         57,000
DB2543  戊寅○  台北縣板橋市○○街90巷3號10樓之2        54,450  18,000
DB2544  丁黃○  台北市○○○路138號1樓  315,000         105,000
DB2545  壬ｙ○  台北市○○○路○段392號12樓      184,000         61,000
DB2550  卯ｎ○  台北縣汐止市○○○路○段188號26樓       884,400         294,000
DB2554  戊ｉ○  台北縣三重市○○○路32巷13號2樓 315,000         105,000
DB2556  甲壬○  台北市○○路○段174巷11弄11號3樓        44,700  14,000
DB2557  巳Ｃ○  台南縣學甲鎮○○街27號  520,000         173,000
DB2566  乙天○  台中市○○區○○路3段239號13樓之1       184,000         61,000
DB2575  辛ｚ○  台中市○區○○街67號    1,469,600       489,000
DB2577  巳ｗ○  雲林縣二崙鄉○○村○○路53之1號 86,000  28,000
DB2578  壬ｆ○  臺北市○○路○段88號6F之1       18,400  6,000
DB2579  丁ｙ○  台北市○○區○○里○○鄰○○街79號8樓     61,000  20,000
DB2583  己Ｆ○  台北市文山區○○○路○段176巷61號4樓     484,000         161,000
DB2588  己ｃ○  台北縣中和市○○○路101巷10號4樓        18,400  6,000
DB2594  庚ｈ○  台北縣新店市○○街13巷10號5樓   92,000  30,000
DB2597  丙ｇ○  彰化縣員林鎮○○路575號 112,800         37,000
DB2599  庚Ｗ○  台南縣永康市○○○路52巷72弄12號        68,000  22,000
DB2600  巳庚○  台中市○○區○○街17號  92,000  30,000
DB2602  丑辰○  高雄市○○區○○路114號 1,113,150       371,000
DB2604  周珠  金門縣金寧鄉湖埔村3鄰8戶湖下205號       885,500         295,000
DB2616  寅Ｍ○  彰化縣員林鎮○○路一巷10弄18號  48,650  16,000
DB2618  壬Ｓ○  嘉義市○○○路145巷15號 31,500  10,000
DB2619  丙甲○  高雄縣鳳山市○○○路41巷3-2號   18,400  6,000
DB2624  辛ｒ○  宜蘭縣五結鄉○○村○路)76-1號    48,400  16,000
DB2628  庚Ｎ○  新竹市○○路878巷37號   436,600         145,000
DB2631  丁丁○○台北縣中和市○○街8巷14號       66,600  22,000
DB2632  卯ｂ○  台北縣中和市○○街8巷14號       224,000         74,000
DB2636  丑天○  新竹市○○路706巷58號   242,000         80,000
DB2637  己Ｙ○  台北市○○○路○段296巷41號8樓   51,600  17,000
DB2640  辰Ｓ○  台中市○區○道○街76號  614,500         204,000
DB2642  癸Ｂ○  嘉義市○○路505號       76,600  25,000
DB2643  丙ｖ○  高雄市○○○街75號7樓   242,000         80,000
DB2652  戊○○  台北縣三芝鄉○○街27巷21號11樓  12,950  4,000
DB2653  辰辰○  台北市○○區○○里○○鄰○○路○段265巷32號7樓之2  121,000         40,000
DB2654  壬Ｎ○  台北縣深坑鄉○○路○段18號       195,800         65,000
DB2660  子ｓ○  雲林縣斗六市○○里○○鄰○○路42巷20號    2,556,000       852,000
DB2661  卯天○  雲林縣斗六市○○路113號之17     80,000  26,000
DB2663  癸ｅ○○高雄市○○區○○路130號 48,600  16,000
DB2664  癸ｋ○  高雄市○○區○○路130號 26,000  8,000
DB2666  午ｊ○  新竹市○○路375號       67,800  22,000
DB2668  丙ｎ○○高雄市○○路1025號9樓   74,900  24,000
DB2669  黃麗真  彰化市○○路○段666巷61號       3,311,550       1,103,000
DB2670  庚宇○  彰化市○○路265號       57,250  19,000
DB2671  壬地○  彰化市○○路○段666巷61號       9,631,850       3,210,000
DB2676  卯Ｅ○  台中縣大甲鎮○○路10號6樓       27,100  9,000
DB2677  丙Ａ○  台北縣三重市○○路51號5樓       666,000         222,000
DB2679  壬ｔ○  苗栗縣頭份鎮○○里○○鄰○○路118號       920,000         306,000
DB2682  丑ｉ○  竹南鎮○○里○○鄰○○路333巷12弄11號     51,750  17,000
DB2687  癸ｂ○  苗栗縣頭份鎮山下里4鄰山下25之10號       265,650         88,000
DB2696  癸壬○  台中市○○路173號       242,000         80,000
DB2699  丑ｓ○  苗栗市○○里○○街94巷20-2號    44,700  14,000
DB2700  巳Ｓ○  高雄市苓雅區○○○路56巷2號3-4樓        262,000         87,000
DB2707  午Ｊ○  台南市○○街○段40巷31號        1,235,000       411,000
DB2709  壬Ｊ華  台北市○○○路○段140巷2號2樓   356,000         118,000
DB2711  甲Ｇ○○高雄市○○區○○路33巷28號      558,000         186,000
DB2712  寅Ｐ○  嘉義市○區○○街一九二之一      51,600  17,000
DB2713  寅地○  嘉義市○○街192之1號    30,900  10,000
DB2714  午天○  高雄縣鳳山市○○街47號  9,100   3,000
DB2715  戊ｋ○  新店市○○路60巷43號4樓 184,000         61,000
DB2717  辰Ｋ○  台南縣永康市○○路273巷23弄5號  66,200  22,000
DB2718  辰宙○  台南縣永康市○○路273巷23弄5號  66,500  22,000
DB2719  壬○○  台北市○○○路○段76號2樓       17,200  5,000
DB2726  蔡順字  彰化縣溪州鄉○○村○○路○段365號        161,800         53,000
DB2727  壬ｈ○  彰化市○○路246號       824,000         274,000
DB2728  ｕ○○  台中市西屯區大河里16鄰美滿東一巷32號    455,000         151,000
DB2731  子己○  高雄縣橋頭鄉○○村○○路90號    138,200         46,000
DB2733  巳未○  雲林縣北港鎮○○路56巷22號      92,000  30,000
DB2737  戊ｗ○  台北市○○街7巷6-1號4樓 168,500         56,000
DB2741  子Ｈ○  北市○○○路337號12樓   27,800  9,000
DB2746  壬ｒ○  台南市○○路○段377號5樓之2     1,432,000       477,000
DB2747  丙ｏ○  台南縣永康市○○路727號 74,500  24,000
DB2748  寅丑○  台南縣永康市○○里○○路647巷42弄10號   786,000         262,000
DB2750  巳ｙ○  台南市○區○○路169巷18號2樓    138,500         46,000
DB2751  丁Ｉ○  台南縣新化鎮崙頂里崙子頂238之2號        184,000         61,000
DB2753  巳巳○  台北縣瑞芳鎮○○○路100之7號    2,580,000       860,000
DB2754  庚乙○  台北市○○街284巷59弄6號8樓     29,800  9,000
DB2756  壬ｑ○  台中縣大雅鄉○○○路22號        92,000  30,000
DB2760  子ｅ○  東勢鎮○○路577號       621,000         207,000
DB2761  甲Ｘ○  台中縣新社鄉福興村美林25-3號    278,500         92,000
DB2766  卯ｐ○  台中縣東勢鎮○○里○○街清平巷1-17號    86,000  28,000
DB2772  黃○○  彰化市○○里○○路117巷3號      86,400  28,000
DB2773  甲ａ○  台北縣新莊市○○路496號8樓      18,457  6,000
DB2777  辛ｙ○  台中市○○路○段109-3號 184,000         61,000
DB2779  己Ｎ○  台東市○○○路147號     457,300         152,000
DB2781  乙辛○  新竹市○○○路18號      36,800  12,000
DB2784  丙○○  屏東市○○路○段226巷13號       78,500  26,000
DB2785  丁ｍ○  高雄市○○區○○里○○○路89號  75,500  25,000
DB2786  寅Ｃ○  彰化市○○路97巷2弄6號13樓      92,000  30,000
DB2792  甲ｅ○  雲林縣二崙鄉○○村○○路22號    42,600  14,000
DB2796  戊Ｇ○  台北市○○路40號2樓     1,840,000       613,000
DB2797  辰Ｅ○  桃園市○○路275巷1號    14,900  4,000
DB2798  卯Ｇ○  雲林縣虎尾鎮○○路1號4.5樓      240,000         80,000
DB2800  辰Ｒ○  雲林縣西螺鎮○○里○鄰○○街31號 34,400  11,000
DB2801  辰壬○  雲林縣西螺鎮漢光里10鄰漢光77號  554,000         184,000
DB2802  丙丑○  雲林縣西螺鎮頂湳里10鄰經崙43號  145,200         48,000
DB2805  子ｙ○  雲林縣斗六市○○街153號5樓      134,200         44,000
DB2806  丙午○  屏東市○○街86巷7弄6號  132,450         44,000
DB2808  卯Ｓ○  高雄縣岡山鎮○○里○○路186巷12號       426,250         142,000
DB2813  庚Ｙ○  台南縣麻豆鎮油車里130-1號       460,000         153,000
DB2822  卯地○  台北市○○路○段109巷135號2樓   76,200  25,000
DB2824  卯辛○  台南縣仁德鄉○○村○○鄰○○路○段812號    25,900  8,000
DB2829  壬Ｂ○  台北市○○區○○街56之2號       4,155,000       1,385,000
DB2830  辰ｏ○  台北市○○區○○街56之2號       4,155,000       1,385,000
DB2835  癸Ｄ○  高雄市○○區○○街66號  70,400  23,000
DB2838  庚Ｋ○○台南市○○路○段375號   100,500         33,000
DB2842  巳Ｏ    高雄市楠梓區宏南里546巷13弄7-1號        26,000  8,000
DB2847  巳Ｆ○  中市○○區○○路1段138巷8弄5號  264,500         88,000
DB2851  午巳○  宜蘭縣冬山鄉○○路○段173巷48號  17,200  5,000
DB2853  甲ｇ○  嘉義縣中埔鄉灣潭村桃仔寮尾10號  16,000  5,000
DB2858  辛甲○  苗栗縣苑裡鎮○○里○○街3之8號  682,200         227,000
DB2862  庚ｚ○  高雄市小港區○○○路71號        14,900  4,000
DB2863  卯己○  台北縣板橋市○○路49巷9號11樓   45,950  15,000
DB2870  辛庚○  嘉義縣民雄鄉大崎村十四甲365號   147,000         49,000
DB2872  乙ｚ○  台北縣新店市○○路○段20號2樓   130,000         43,000
DB2874  己子○  屏縣東港鎮○○街21巷21號        121,000         40,000
DB2883  子ｌ○  花蓮縣吉安鄉○○○街244號       31,050  10,000
DB2891  庚ｐ○  嘉義縣布袋鎮東港里埔仔厝92-20號 1,485,000       495,000
DB2893  寅Ｕ○  宜蘭縣羅東鎮○○路286號 49,200  16,000
DB2897  丁ｒ○  高雄市○○區○○路220巷3弄5號   510,700         170,000
DB2899  庚ｄ○  台北縣新店市○○街71巷10號9樓   11,000  3,000
DB2901  壬Ｌ○  屏東市香揚巷59-17號     26,000  8,000
DB2903  戊Ｋ○  花蓮市○○路43巷8號     69,100  23,000
DB2904  戊癸○  雲林縣土庫鎮○○里○鄰○○路102號       172,000         57,000
DB2908  甲酉○  台中市○區○○○街50號  197,000         65,000
DB2912  甲戊○  台中市○區○○街50巷15號        1,443,700       481,000
DB2913  乙Ｌ○  台中市○區○○街50巷15號        1,616,800       538,000
DB2924  壬申○  台中市○區○○路2段6號  12,500  4,000
DB2927  丙ｃ○  台北市中山區○○○路○段61號5樓之4       122,000         40,000
DB2933  壬ａ○  宜蘭縣羅東鎮○○路○段198巷8號1樓        24,200  8,000
DB2935  丙己○  北縣三重市○○街75巷21號3樓     745,000         248,000
DB2937  乙ａ○  桃園縣八德市○○○鄰○○街5號    69,250  23,000
DB2940  癸ｏ康  新竹縣關西鎮西安里10鄰35-24號   87,000  29,000
DB2941  丑Ｐ○  彰化市龍山里中興莊46號  21,500  7,000
DB2942  寅ｆ○  彰化市○○里○○路○段81-9號     23,400  7,000
DB2949  丑Ｒ○  台南市○區○○路三段240巷5號    30,750  10,000
DB2956  寅Ｋ○  南投市○○里○○路405號 213,000         71,000
DB2960  午ｄ○  南縣新營市○○路169-1號 80,000  26,000
DB2962  辰癸○  台南市○區○○街2號     18,600  6,000
DB2966  丁Ｕ○  桃市○○路275巷1號      18,400  6,000
DB2969  庚Ｈ○  台北縣新莊市○○路175-1號       379,000         126,000
DB2974  壬ｖ○  台中縣大里市○○路296號 184,000         61,000
DB2977  癸卯○○彰化縣田尾鄉○○村○○路○段98巷49號     130,000         43,000
DB2980  甲ｍ○  台南武聖路114巷14號     552,000         184,000
DB2987  乙Ｈ○  台北縣新莊市○○路110巷14號12樓 1,404,000       468,000
DB2990  癸ｓ○  台北縣新莊市○○路153號4樓      36,800  12,000
DB2991  戊ｐ○  高雄市前金區○○○街3號6樓之1   184,000         61,000
DB2992  卯Ｔ○○高雄市○○區○○路56巷9號       1,092,000       364,000
DB2998  甲宇○  高市○鎮區○○里○○街3巷12號   116,650         38,000
DB3001  子Ｓ○  宜蘭縣蘇澳鎮○○路143號 55,200  18,000
DB3003  Ｑ○○  台北縣三重市○○路111巷7號      2,420,000       806,000
DB3004  ｄ○○  台北縣泰山鄉○○村○○路173號4樓        32,000  10,000
DB3006  子Ｐ○  台北縣新莊市○○路110巷14號12樓 213,000         71,000
DB3007  巳酉○  台北市○○區○○街244巷28號1樓  18,400  6,000
DB3011  卯癸○  台中市○○區○○路3段301-2號2樓 179,000         59,000
DB3015  甲ｏ○  雲林縣北港鎮○○路89號  18,400  6,000
DB3017  卯丑○  台中市○○區○○路119之2號      138,000         46,000
DB3018  癸Ｆ○  高雄市前鎮區○○○街265號       198,200         66,000
DB3020  卯黃○○屏東縣潮州鎮○○里○○路293號   33,300  11,000
DB3023  子Ｔ○  台北市○○路○段165巷40弄8號5樓  238,500         79,000
DB3025  乙寅○○雲林縣北港鎮○○路89號  18,400  6,000
DB3026  乙丁○  雲林縣北港鎮○○路89號  18,400  6,000
DB3028  庚Ｅ○  高雄縣鳳山市○○路258號 11,450  3,000
DB3033  卯Ｖ○  花蓮市○○街66巷6號     256,800         85,000
DB3034  午丙○  花蓮市○○街106巷7號    57,500  19,000
DB3036  己Ｍ○  花蓮市○○○街50號      169,800         56,000
DB3037  甲未○  花蓮市○○街271巷84號   33,300  11,000
DB3038  庚○○  屏東縣新園鄉○○村○○路56號    29,800  9,000
DB3041  卯ｗ○  高雄市○○區○○路8巷27號8樓    1,840,000       613,000
DB3042  庚ｒ○  高雄市○○區○○路8巷27號8樓    1,840,000       613,000
DB3043  丑卯○  高雄市○○區○○路8巷27號8樓    1,840,000       613,000
DB3050  子ｉ○  台南縣佳里鎮興化里505號 147,000         49,000
DB3052  戊午○  高雄市苓雅區○○○路333號5樓之3 172,000         57,000
DB3054  丁ｆ○  台南市○○里○○鄰○○街132號     39,000  13,000
DB3056  戊ｘ○  雲林縣虎尾鎮○○路○段38號21號   36,800  12,000
DB3064  午ｉ○  高雄縣路竹鄉○○街47巷19號      868,950         289,000
DB3065  丙Ｒ○  台南市○○路344巷25弄3號        1,534,000       511,000
DB3069  庚庚○  高雄縣橋頭鄉○○村○○路9之5號  36,300  12,000
DB3081  癸癸○  台南縣仁德鄉○○○街65號        817,150         272,000
DB3083  辛Ｙ○  台南市○○路21巷8號7樓之2       44,700  14,000
DB3084  ａ○○  台中縣沙鹿鎮○○路374號 71,380  23,000
DB3086  丁Ｔ○  台北縣板橋市○○街108巷52號9樓  55,200  18,000
DB3087  癸ｊ○  高雄市苓雅區○○○路57巷26號    552,000         184,000
DB3088  寅Ｏ○  台北市○○○路○段96巷47號       372,000         124,000
DB3093  巳辰○  高雄縣林園鄉○○○路249巷30號4樓        48,600  16,000
DB3095  丁丙○  高雄市○○區○○街88號  996,000         332,000
DB3097  子甲○  澎湖縣馬公市○○街11號  348,500         116,000
DB3101  戊天○  新竹市○○路○段385號4樓        36,300  12,000
DB3105  子Ｕ○  宜蘭市○○路126號       44,700  14,000
DB3110  丁Ｂ○  宜蘭市縣○○路1號       321,000         107,000
DB3111  庚ｃ○○台北市○○區○○路3段83-1號7樓  39,750  13,000
DB3117  丁Ｗ興  中壢市內定里15之222號   607,000         202,000
DB3123  己ｒ○  台北市○○○路○段87號B1之31    93,600  31,000
DB3135  癸地○  台北市○○路83號5樓之1  29,800  9,000
DB3136  巳甲○  台北市內湖區○○○路○段180巷41弄36號   72,600  24,000
DB3138  辰丁○  台中市○○區○○路4-19號        69,500  23,000
DB3147  甲ｊ○  台北市○○區○○街377號2樓      1,702,800       567,000
DB3148  壬ｘ○  台北縣新莊市○○路44號  80,000  26,000
DB3149  癸辰○○台北縣新莊市○○路44號  92,000  30,000
DB3152  辛ｓ○  台中市○○路○段宏福一巷6弄11號 217,100         72,000
DB3155  丑Ｘ○  台中市○○路75巷28號6樓之5      121,000         40,000
DB3157  己辛○  台中市○區○○○路三段20巷17號  87,000  29,000
DB3158  午Ｖ○  桃園縣八德市○○街11巷28號      86,000  28,000
DB3159  庚ｔ○  南投縣埔里鎮○○街202號（戶籍：南投縣埔里鎮○○路○段326號）    172,500         57,000
DB3160  午ｆ○  南投縣埔里鎮○○街204號          114,500         38,000
DB3163  辰Ｔ○  南投縣埔里鎮○○街5之2號        27,850  9,000
DB3167  卯ｘ○  高市新興區○○○路51號           47,100  15,000
DB3168  巳Ｉ○○台中市○○區○○里○○街181號   172,800         57,000
DB3171  壬ｕ○  台中縣豐原市○村里○村路473之1號        241,250         80,000
DB3173  辰Ｐ○  台北縣新莊市○○街75號8樓       606,900         202,000
DB3174  ｃ○○  台北市○○街69號5樓     3,440,000       1,146,000
DB3175  乙Ｖ○  台北市○○○路○段106巷38號     782,000         260,000
DB3177  甲Ｗ○  基隆市○○路222號       1,616,000       538,000
DB3178  ｏ○○  高雄市前金區○○○路11號B1      149,000         49,000
DB3184  甲ｎ○  台北市○○路○段166巷26弄2之4號1樓      36,800  12,000
DB3185  丑Ａ○  台中縣大里市○○街35號                  420,600         140,000
DB3190  甲ｈ○  台北縣新莊市○○○路410巷3弄5號2樓      50,200  16,000
DB3191  甲癸○  板橋市○○街260巷24號                   16,000  5,000
DB3194  卯戌○  台中市○○區○○路永新巷北一弄2號       161,200         53,000
DB3199  辛ｕ○  苗栗市鎮○街42號                       242,000         80,000
DB3206  丑ｈ○  台南市○○路187號                      92,000  30,000
DB3207  丑ｖ○  屏東縣竹田鄉○○村○○路6之28號 871,200         290,000
DB3212  丙Ｗ○  高雄市○○區○○里○○路267號   452,000         150,000
DB3215  辰辛○  高雄縣鳳山市○○路9號           30,900  10,000
DB3219  壬乙○  嘉義縣朴子市松華里164號         406,500         135,000
DB3220  寅申○  台北縣新店市○○路31號4樓       96,600  32,000
DB3221  午亥○  台北市○○區○○街160巷20弄5號5樓       19,700  6,000
DB3222  丁Ｅ○  桃園縣龜山鄉○○路25號中興電工廠高雄縣大社鄉○○村○○路60號    36,800  12,000
DB3227  丑ｒ○  桃園縣龍潭鄉○○路278巷112號    121,000         40,000
DB3229  壬己○  台北縣板橋市○○路○段265巷1弄52號1樓
               （桃園市○○○街171巷4號1樓）  25,900  8,000
DB3232  丙Ｇ○  桃園縣八德市榮友一村2號       19,410  6,000
DB3248  癸Ａ○○台中縣大雅鄉○○村○○○路31巷30號      41,550  13,000
DB3249  癸子○  台中市○區○○路2段159號        80,000  26,000
DB3259  戊Ｑ○  彰化縣員林鎮○○街6-3號 70,000  23,000
DB3261  寅卯○  彰化縣溪湖鄉○○里○○路○段37號 229,000         76,000
DB3263  巳Ｈ○  臺北市○○區○○路42巷4弄5-6號  13,900  4,000
DB3265  癸宇○  台中市○○街367號               35,500  11,000
DB3266  癸甲○  台中縣大肚鄉○○街16號          86,000  28,000
DB3267  戴富真  台中縣霧峰鄉○○村○○路788之2號11F     192,800         64,000
DB3268  己Ｌ○  台中縣太平市○○路231號12樓之5  563,000         187,000
DB3273  卯ｓ○  桃園縣中壢市○○路104號2F       426,000         142,000
DB3274  子ｆ○  高雄縣鳳山市○○街83巷4號       48,400  16,000
DB3280  丁乙○  宜蘭縣五結鄉○○村○○○路23-30號       73,500  24,000
DB3282  戊ｂ○  高雄市三民區○○○路272號17樓之2        36,800  12,000
DB3284  子Ｂ○○桃園縣中壢市○○○街58號之7樓   100,500         33,000
DB3286  Ｖ○○  彰化縣員林三橋里大同路2段199巷8弄1號    246,000         82,000
DB3291  甲Ｓ○  高雄縣岡山鎮○○路91巷3號6樓    31,550  10,000
DB3293  午玄○  彰化縣員林鎮○○路576號         1,242,000       414,000
DB3297  亥○○○彰化縣田尾鄉○○村○○路○段308號       599,000         199,000
DB3298  戊ｖ○  台北縣中和市○○路262巷24弄17號4樓      50,200  16,000
DB3299  己ｋ○  桃園縣中壢市○○路○段437巷35號  2,461,000       820,000
DB3300  庚ｑ○  台北市○○區○○路3段187巷3弄40號3樓    29,800  9,000
DB3301  己壬○  屏東縣竹田鄉○○村○○路6-28號  68,600  22,000
DB3307  子未○  桃園縣中壢市○○街2號5樓        86,000  28,000
DB3309  辛Ｖ○  彰化縣芳苑鄉○○村○○路2號     751,500         250,000
DB3311  辛Ｍ○  桃園縣大溪鎮○○路○段114號     198,600         66,000
DB3313  宇○○  高雄市○○區○○街83巷4號       121,000         40,000
DB3318  庚ｘ○  高雄市○○區○○路65巷15-1號    29,000      9,000
DB3320  壬Ｄ○  花蓮市○○路724巷17號           21,450  7,000
DB3325  丙ｂ○  台北市○○街○段118-1號2樓      36,800  12,000
DB3326  ｇ○○  台北市○○路68巷18號3樓         177,500         59,000
DB3329  戊Ｚ○  高雄市○○區○○街94巷1弄32號   484,000         161,000
DB3337  壬Ｒ○  雲林縣北港鎮劉厝里205號         33,500  11,000
DB3340  庚Ｄ○  台北縣新莊市○○路85巷3弄8號    39,300  13,000
DB3341  壬未○  高雄市○○區○○路252號         36,800  12,000
DB3344  壬Ｙ○  台南市○區○○路三段217號       605,000         201,000
DB3347  己ｔ○  台北市○○路53號5樓             83,800  27,000
DB3348  丑午○  台北市○○○路○段115巷1號3樓之2        36,350  12,000
DB3349  巳ｃ○  台北市○○路○段315巷30號4樓    368,000         122,000
DB3353  乙地○  台北市○○區○○路2段357巷9號2樓        72,600  24,000
DB3354  巳乙○  台北縣新莊市○○路278巷19號6樓  2,560,000       853,000
DB3355  午卯○  台北市○○路161巷7之1號4樓      93,600  31,000
DB3357  寅巳○  台北市○○○路○段59巷31弄3號2樓        110,400         36,000
DB3362  戊Ｙ○  高雄市○○區○○路50巷17弄1號12樓之1    64,750  21,000
DB3363  卯ｆ○  彰化縣員林鎮振興里溫洲1-21號    155,400         51,000
DB3366  戊黃○  高雄縣仁武鄉○○路博愛巷1弄28號 38,590  12,000
DB3378  甲ｗ○  高雄市三民區○○○路92號13樓之2 58,800  19,000
DB3382  壬Ｐ○  彰化縣埔鹽鄉○○村○○路○段6-1號       368,000         122,000
DB3390  庚Ｂ○  台北市○○區○○街241巷12號4樓          20,850  6,000
DB3394  寅ｃ○  台北市○○街○段61號8樓 723,600         241,000
DB3410  陳萃萍  台中市○○區○○里○○鄰○○○街23巷3號   857,500         285,000
DB3422  巳ｌ○○台中縣大雅鄉○○路76巷49號8樓之1        73,600  24,000
DB3424  戊丑○  台南縣新營市○○里○○鄰○○街28號        18,400  6,000
DB3425  ｙ○○  台南縣新營市○○里○○鄰○○街26號        23,000  7,000
DB3426  丙ｋ○  台南縣新營市○○街61號  36,800  12,000
DB3427  午癸○  台北市○○○路○段269巷76號7樓  48,100  16,000
DB3434  寅ｈ○  彰化市○○里○○路○段237巷42號 121,000         40,000
DB3445  丙癸○○台北縣板橋市○○○街103巷1號    32,000  10,000
DB3446  丑ｇ○  高雄市楠梓區興楠橫巷1-10號      126,500         42,000
DB3448  辛戌○  台北縣新莊市○○○路212巷5弄4號3樓      86,000  28,000
DB3450  午子○  桃園縣龜山鄉嶺頂村4鄰44之1號    28,020  9,000
DB3452  己ｊ○  高雄縣岡山鎮○○路5之10號       72,600  24,000
DB3457  丑ｌ○  台南縣永康市○○○街80巷36弄6號
                (O)台南市○○路125號  署立台南醫院二樓檢驗科 238,500     79,000
DB3462  丙Ｊ○  台北市○○區○○路154巷2號      34,750  11,000
DB3466  Ｆ○○  基隆市○○區○○路325巷33號     29,800  9,000
DB3470  辛申    台北縣蘆洲市○○街108巷5弄14號3樓       185,800         61,000
DB3471  辰宇○  高雄市○○區○○街29號          80,000  26,000
DB3473  壬甲○  台北市○○區○○路347巷123弄2號 115,400         38,000
DB3474  戊Ｗ○  高雄市○○區○○路53號          18,400  6,000
DB3475  寅戊○  台南市○○○路144巷13號         25,300  8,000
DB3476  丁ｗ○  基隆市○○區○○里○○鄰○○路238號3樓    92,500  30,000
DB3479  丙ｒ○  台北市○○區○○街38巷25號3樓   1,672,000       557,000
DB3481  戊ｆ○  北縣三重市○○○路32巷13號2F    368,000         122,000
DB3482  子申○  北市○○○路45號4F              647,650         215,000
DB3489  卯Ｈ○  台北市○○區○○路22巷26號4樓   103,500         34,000
DB3490  己ｆ○  嘉義縣民雄鄉西昌村5鄰竹子腳13之3號      736,000         245,000
DB3494  庚Ｏ○  桃園縣平鎮市○○路○段128之18號6樓      128,350         42,000
DB3497  辰ａ○  雲林縣斗六市○○路176號         289,000         96,000
DB3499  巳地○  嘉義市竹村里2鄰竹子腳23號       1,014,000       338,000
DB3500  甲ｖ○  高雄市○鎮區○○街3巷12號       24,500  8,000
DB3502  丑ｙ○  台北市○○○路46巷5弄13號2樓    75,900  25,000
DB3503  午Ｂ○  新竹市○○街98巷10弄            80,000  26,000
DB3507  庚天○○高雄市○○區○○路90巷3弄46號   69,500  23,000
DB3510  丑Ｆ○  高雄市○○區○○街5巷10號15樓之一       1,348,000       449,000
DB3512  戊丁○  彰化縣和美鎮○○里○○路21號    242,000         80,000
                                                521,267,603     173,179,600
附表三
訴訟編號 姓名         地址                                  第一欄金額   第二欄金額    擔保金額
                                                            （財報不實）  （內線交易）
DC0002   辛天○  台北市○○街○段33號3樓                       693,500         64,147    231,000
DC0003   乙庚○  台中縣神岡鄉○○路184號                      78,450          10,578    26,000
DC0005   乙Ｑ○  台北市○○街○段290號2弄7號1F                 688,000         70,994    229,000
DC0006   卯ｒ○○台中市○區○○○路1段50號                    70,800          14,198    23,000
DC0007   辰乙○○台中市○區○○○路1段50號                    2,288,000       230,342   762,000
DC0008   卯Ｚ○  台中市○區○○○路1段50號                    359,000         44,177    119,000
DC0011   壬Ｅ○  台北縣板橋市○○街25巷5弄7號                 297,000         35,494    99,000
DC0012   癸戌○  台北縣板橋市○○街25巷5弄7號                 5,757,000       176,318   1,919,000
DC0015   寅甲○  彰化縣員林鎮○○路○段240號                  86,750           8,835     28,000
DC0016   丙ｓ○○台中市○區○○○路1段199巷1弄12號           1,230,000       141,988    410,000
DC0019   甲天○  高雄市前鎮區瑞竹里進村巷42之9號             350,000         70,988     116,000
DC0020   丙ｕ○  台北縣三重市○○街688號3樓                  106,500         13,253     35,000
DC0022   丁Ｙ○  嘉義縣新港鄉大潭村19鄰大潭1~13號            124,200         3,526      41,000
DC0023   辰ｊ○  台北縣淡水鎮○○路30巷2弄7號4樓             541,800         70,994     180,000
DC0025   乙玄○  台北市○○街118號                           711,000         128,293    237,000
DC0028   甲丙○  南投市○○○街164號                         9,802,000       22,085     3,267,000
DC0029   子Ｗ○  宜蘭縣羅東鎮○○路160號                     123,000         8,830      41,000
DC0030   丁Ｌ○  台北市○○區○○路31-4號4樓                 1,715,000       88,350     571,000
DC0031   寅Ｊ○○高雄縣岡山鎮○○里○○鄰○○路134號           892,500         236,516    297,000
DC0036   子宙○  桃園縣平鎮市○○街101巷28弄18號6樓          714,000         88,354     238,000
DC0037   巳ｖ○  台北市○○○路○段80巷24號2樓                541,500         44,177     180,000
DC0039   辛Ｗ○  台北市○○路12巷20號4樓                     181,300         8,835      60,000
DC0041   癸宙○  高雄市前金區○○○路75號5樓之2              145,550         38,487     48,000
DC0043   己Ｏ○  屏東市北興里自強新村3巷2號                  64,400          7,052      21,000
DC0045   卯宇○○台北市○○○路○段23號7樓                    334,000         17,628     111,000
DC0046   戌○○○台北市○○○路○段335巷51號                  357,000         441,712    119,000
DC0049   戊Ｔ○  嘉義市○○○路25巷22-1號                    161,000         17,632     53,000
DC0051   辰ｍ○  彰化縣溪湖鎮○○里○○街75號                71,600          8,835      23,000
DC0052   丁辰○  台北縣三重市○○路○段125巷17號5樓           282,000         17,631     94,000
DC0054   己Ｋ○  台北縣中和市○○街37巷73-4號5樓             71,200          25,307     23,000
DC0059   己癸○  高雄縣鳳山市○○○街126號                   2,853,600       105,124    951,000
DC0060   己ｕ○  台北市○○區○○路621號5樓                  66,800          5,630      22,000
DC0061   庚黃○  彰化縣員林鎮○○路191號                     1,150,500       75,063     383,000
DC0065   壬ｉ○  桃園市○○街68巷12號                        918,000         17,631     306,000
DC0066   卯Ｂ○  台北縣淡水鎮崁頂101號                       136,500         7,052      45,000
DC0068   巳ｎ○  高雄市苓雅區○○○街58號                    322,000         35,264     107,000
DC0071   丁ｃ○  高雄縣岡山鎮○○里○○鄰○○街42號            4,065,000       441,778    1,355,000
DC0075   戊Ｖ○  屏東市○○里○○○路11-1號6樓               161,000         17,632     53,000
DC0076   癸巳○○台中縣神岡鄉○○路689號                     1,380,000       176,708    460,000
DC0078   甲Ｈ○  高雄市楠梓區○○○路1巷5號                  335,200         28,398     111,000
DC0079   戊ｕ○  高雄市楠梓區○○○路1巷5號                  1,773,500       513,172    591,000
DC0084   戊Ｉ○  台中縣大里市○○路872號                     490,500         81,777     163,000
DC0088   己ｍ○  台北市○○路76號                            64,400          6,954      21,000
DC0089   己ｇ○  新竹縣竹北市○○路23號                      852,650         44,177     284,000
DC0092   庚辰○  高雄市苓雅區○○○路96巷4號                 310,500         128,293    103,000
DC0093   辰午○  台北縣中和市○○路268號11樓之1              853,500         220,886    284,000
DC0096   己Ｈ○  高雄縣彌陀鄉○○村○○路95號                176,500         35,497     58,000
DC0098   ｗ○○  高雄縣路竹鄉○○街39巷27號                  428,100         64,147     142,000
DC0100   未○○  台南市○○路333巷22號                       71,400          12,829     23,000
DC0104   子ｏ○  桃園縣八德市○○路○段16巷55號6樓            71,000          8,835      23,000
DC0105   丑Ｖ○  桃園市○○街109號                           3,601,000       141,989    1,200,000
DC0106   壬Ｚ○  台北縣板橋市○○路○段265巷60弄8號           178,000         13,243     59,000
DC0107   己Ｉ○  台北縣深坑鄉○○街94號4樓                   710,000         128,293    236,000
DC0110   丑戊○  台北縣中和市○○路236巷63弄7號3樓           177,500         64,135     59,000
DC0111   辰Ｂ○  台北市○○區○○路2段115巷3號11樓           647,040         44,172     215,000
DC0114   巳Ｕ○  台北市○○○路○段524巷18號1樓               280,300         28,398     93,000
DC0116   丑壬○  台南市○○路○段66巷27號                     679,650         101,605    226,000
DC0121   甲○○  台北市○○路30巷5號10樓之2                  64,400          7,052      21,000
DC0124   子ａ○  雲林縣斗南鎮○○街167號                     352,300         3,526      117,000
DC0127   辰Ｌ○  高雄縣岡山鎮○○路88號                      909,500         128,292    303,000
DC0130   丑亥○  台北縣新店市○○○路17號                    2,324,650       313,846    774,000
DC0133   辛ｂ○  臺北市○○○路○段102巷13號                  890,000         123,851    296,000
DC0134   乙ｇ○  台北市○○街68巷12之1號2樓                  141,300         10,577     47,000
DC0138   Ｕ○○  高雄縣路竹鄉○○街39巷27號                  817,600         140,997    272,000
DC0139   己ｖ○  高雄縣橋頭鄉○○村○○路82號                232,200         43,107     77,000
DC0143   壬ｚ○  桃園縣觀音鄉藍埔村11鄰52號                  672,000         56,296     224,000
DC0147   乙ｏ○  北市○○區○○街208巷14弄23號2樓            35,700          4,418      11,000
DC0148   寅癸○  高雄縣林園鄉○○村○○街118號               102,400         16,356     34,000
DC0149   戊Ａ○  北市○○街○段110號                          631,250         6,954      210,000
DC0150   午甲○  苗栗縣銅鑼鄉○○村○○路2號                 357,000         128,293    119,000
DC0152   卯Ｙ○  台北縣金山鄉○○路168號                     802,000         256,542    267,000
DC0154   丑ｎ○○台北市○○路764號6樓                        4,633,000       441,771    1,544,000
DC0159   乙Ｇ○  桃園縣中壢市○○路4號                       1,166,500       106,492    388,000
DC0163   巳ｐ○  台北縣淡水鎮○○街85巷47號7樓               328,750         22,088     109,000
DC0166   甲Ｄ○  彰化縣永靖鄉永北村育才巷100號               1,242,750       115,172    35,000
DC0167   甲Ｃ○  彰化縣永靖鄉永北村育才巷100號               481,200         36,287     12,000
DC0169   甲申○○台南市○○路165巷35弄48號                   395,300         14,547     4,000
DC0170   壬玄○  台南市○○街5號8樓                          2,654,800       93,624     31,000
C0171   甲巳○  台南市○○路165巷35弄48號                   166,800         8,835       2,000
DC0176   甲辰○  南市○○路165巷35弄48號                     1,303,600       102,169    34,000
DC0177   午申○  台北縣板橋市○○路○段104巷9號3樓            299,500         22,091     7,000
DC0183   Ｗ○○  彰化縣員林鎮○○○路27號3樓                 307,100         759,035    253,000
DC0184   巳ｘ○  台中縣大里市○○路○段51號                   211,800         35,494     11,000
DC0188   戊ｔ○○高雄縣橋頭鄉○○村○○路146之32號           445,200         7,053      2,000
DC0189   辛子○  高雄市○○區○○街180號                     179,100         13,253     4,000
DC0192   丙酉○  台中市○○區○○路3段159之11巷9弄3號8樓之1  198,300         21,317     7,000
DC0193   子天○  苗栗縣頭份鎮○○里○鄰○○街27號            1,533,400       179,610    59,000
DC0194   丑Ｎ○  苗栗縣頭份鎮斗煥里19鄰斗煥32之2號           425,600         128,293    42,000
DC0200   乙宇○  台南市安平區○○○街22巷15弄15號6樓         179,400         17,631     5,000
DC0204   王慧真  高雄縣岡山鎮○○街63號                      231,300         31,551     10,000
DC0207   丁Ｊ○  屏東縣萬丹鄉社上村土庫厝15-53號             272,800         22,089     7,000
DC0208   乙Ｉ○  雲林縣虎尾鎮○○里○鄰○○路○段42號          1,422,000       141,988    47,000
DC0209   甲宙○  台中縣霧峰鄉丁台村11鄰南阡巷164弄15號       106,800         13,253     4,000
DC0217   丁ａ    台北市○○區○○街63巷17-2號4樓             161,000         17,663     5,000
DC0221   丑戌○  嘉義市○○路○段519號3樓之1                  596,800         3,526      1,000
DC0225   甲己○  台中縣大甲鎮○○路255號                     32,200          3,526      1,000
DC0227   己酉○  台北市○○○路○段115巷1號3樓之2             780,000         35,497     11,000
DC0229   戊巳○○台北縣三重市○○○路21號4樓                 372,000         52,895     17,000
DC0234   丑丁○○新莊市○○街70號                            133,200         3,526      1,000
DC0235   丁Ｓ○  台南市○○街16號4樓之1                      971,000         192,435    64,000
DC0238   Ｌ○○  台中市○○○○街123號8樓                    156,250         22,089     7,000
DC0240   乙ｄ○  台北市○○○路190巷13號13樓之5              138,250         17,631     5,000
DC0243   辰未○  彰化縣田尾鄉○○村○○路○段308號            2,322,000       264,672    88,000
DC0244   辰玄○  屏東縣東港鎮○○路○段2巷2-5號               615,500         128,293    42,000
DC0245   辰ｆ○  高雄市苓雅區○○○街50巷28號3樓             96,600          10,579     3,000
DC0253   甲ｘ○  新竹市○○路211巷9號7樓                     2,043,500       220,886    73,000
DC0254   乙乙○  台中市○○街586之3號                        1,285,000       17,632     5,000
DC0256   ｒ○○○台北市○○區○○路1段119巷6號5樓            64,400          7,053      2,000
DC0262   辛ｃ○  台北市○○○路○段24號3樓                    546,950         28,148     9,000
DC0267   庚Ｆ○  新竹縣湖口鄉○○村○鄰○○路951號            412,400         10,579     3,000
DC0270   巳Ｌ    宜蘭縣羅東鎮○○路290-1號                   252,200         7,053      2,000
DC0272   丙ｑ○○新竹縣湖口鄉○○村○○街9鄰52號             268,500         22,089     88,000
合計                                                        88,125,140      9,063,971   22,990,000


司法院資訊處製作；財團法人民間司法改革基金會備份。
